!================
Multichar_Symbols
!================
ngngw ngng ghhw ghh ghw ngw gg gh kw ll mm ng nn rr qw wh

@* @₁ @₂ ~sf ~f ~h -w –– (e) (g/t) (ng₁) (ng₂) (p/v) (t/y) (s/z) (g) (t) (te) (i₁) (i₂) (i/u) (u) (a) (s) (at) (q/t)
(pete)fte @~–(g)ka @~–(g)ke
~f-w/-w ~sf-w%:(e)tgun/teggun @₁–lghii/@*ngugh* @₁~fy/~f(ng₁) @₁~flu/na
[Opt_PRS_2Sg] [Opt_PRS_2Sg_3Sg] [Opt_FUT_Intr]

! [Guess] [DemGuess] [ERootGuess] [NounGuess] [PtclGuess] [PosRootGuess] [QuantQualGuess] (VerbGuess] [ForeignWordGuess] [Foreign]

!-----------------------------
! morphological tags for nouns
!-----------------------------
(N)   ! noun root

(N→N) ! noun-elaborating postbase
(N→V) ! verbalizing postbase

!~~~~~~~~~~~~~~~~
! absolutive case
!~~~~~~~~~~~~~~~~
[Abs.Sg]         [Abs.Pl]         [Abs.Du]
[Abs.1SgPoss.Sg] [Abs.1SgPoss.Pl] [Abs.1SgPoss.Du]
[Abs.1PlPoss.Sg] [Abs.1PlPoss.Pl] [Abs.1PlPoss.Du]
[Abs.1DuPoss.Sg] [Abs.1DuPoss.Pl] [Abs.1DuPoss.Du]
[Abs.2SgPoss.Sg] [Abs.2SgPoss.Pl] [Abs.2SgPoss.Du]
[Abs.2PlPoss.Sg] [Abs.2PlPoss.Pl] [Abs.2PlPoss.Du]
[Abs.2DuPoss.Sg] [Abs.2DuPoss.Pl] [Abs.2DuPoss.Du]
[Abs.3SgPoss.Sg] [Abs.3SgPoss.Pl] [Abs.3SgPoss.Du]
[Abs.3PlPoss.Sg] [Abs.3PlPoss.Pl] [Abs.3PlPoss.Du]
[Abs.3DuPoss.Sg] [Abs.3DuPoss.Pl] [Abs.3DuPoss.Du]
[Abs.4SgPoss.Sg] [Abs.4SgPoss.Pl] [Abs.4SgPoss.Du]
[Abs.4PlPoss.Sg] [Abs.4PlPoss.Pl] [Abs.4PlPoss.Du]
[Abs.4DuPoss.Sg] [Abs.4DuPoss.Pl] [Abs.4DuPoss.Du]
!~~~~~~~~~~~~~~
! relative case
!~~~~~~~~~~~~~~
[Rel.Sg]         [Rel.Pl]         [Rel.Du]
[Rel.1SgPoss.Sg] [Rel.1SgPoss.Pl] [Rel.1SgPoss.Du]
[Rel.1PlPoss.Sg] [Rel.1PlPoss.Pl] [Rel.1PlPoss.Du]
[Rel.1DuPoss.Sg] [Rel.1DuPoss.Pl] [Rel.1DuPoss.Du]
[Rel.2SgPoss.Sg] [Rel.2SgPoss.Pl] [Rel.2SgPoss.Du]
[Rel.2PlPoss.Sg] [Rel.2PlPoss.Pl] [Rel.2PlPoss.Du]
[Rel.2DuPoss.Sg] [Rel.2DuPoss.Pl] [Rel.2DuPoss.Du]
[Rel.3SgPoss.Sg] [Rel.3SgPoss.Pl] [Rel.3SgPoss.Du]
[Rel.3PlPoss.Sg] [Rel.3PlPoss.Pl] [Rel.3PlPoss.Du]
[Rel.3DuPoss.Sg] [Rel.3DuPoss.Pl] [Rel.3DuPoss.Du]
[Rel.4SgPoss.Sg] [Rel.4SgPoss.Pl] [Rel.4SgPoss.Du]
[Rel.4PlPoss.Sg] [Rel.4PlPoss.Pl] [Rel.4PlPoss.Du]
[Rel.4DuPoss.Sg] [Rel.4DuPoss.Pl] [Rel.4DuPoss.Du]
!~~~~~~~~~~~~~~~~~~~~~~
! ablative-modalis case
!~~~~~~~~~~~~~~~~~~~~~~
[Abl_Mod.Sg]         [Abl_Mod.Pl]         [Abl_Mod.Du]
[Abl_Mod.1SgPoss.Sg] [Abl_Mod.1SgPoss.Pl] [Abl_Mod.1SgPoss.Du]
[Abl_Mod.1PlPoss.Sg] [Abl_Mod.1PlPoss.Pl] [Abl_Mod.1PlPoss.Du]
[Abl_Mod.1DuPoss.Sg] [Abl_Mod.1DuPoss.Pl] [Abl_Mod.1DuPoss.Du]
[Abl_Mod.2SgPoss.Sg] [Abl_Mod.2SgPoss.Pl] [Abl_Mod.2SgPoss.Du]
[Abl_Mod.2SgPoss.Sg] [Abl_Mod.2SgPoss.Pl] [Abl_Mod.2SgPoss.Du]
[Abl_Mod.2PlPoss.Sg] [Abl_Mod.2PlPoss.Pl] [Abl_Mod.2PlPoss.Du]
[Abl_Mod.2DuPoss.Sg] [Abl_Mod.2DuPoss.Pl] [Abl_Mod.2DuPoss.Du]
[Abl_Mod.3SgPoss.Sg] [Abl_Mod.3SgPoss.Pl] [Abl_Mod.3SgPoss.Du]
[Abl_Mod.3PlPoss.Sg] [Abl_Mod.3PlPoss.Pl] [Abl_Mod.3PlPoss.Du]
[Abl_Mod.3DuPoss.Sg] [Abl_Mod.3DuPoss.Pl] [Abl_Mod.3DuPoss.Du]
[Abl_Mod.4SgPoss.Sg] [Abl_Mod.4SgPoss.Pl] [Abl_Mod.4SgPoss.Du]
[Abl_Mod.4PlPoss.Sg] [Abl_Mod.4PlPoss.Pl] [Abl_Mod.4PlPoss.Du]
[Abl_Mod.4DuPoss.Sg] [Abl_Mod.4DuPoss.Pl] [Abl_Mod.4DuPoss.Du]
!~~~~~~~~~~~~~~~~~~~~~~~~
! locative (localis) case
!~~~~~~~~~~~~~~~~~~~~~~~~
[Loc.Sg]         [Loc.Pl]         [Loc.Du]
[Loc.1SgPoss.Sg] [Loc.1SgPoss.Pl] [Loc.1SgPoss.Du]
[Loc.1PlPoss.Sg] [Loc.1PlPoss.Pl] [Loc.1PlPoss.Du]
[Loc.1DuPoss.Sg] [Loc.1DuPoss.Pl] [Loc.1DuPoss.Du]
[Loc.2SgPoss.Sg] [Loc.2SgPoss.Pl] [Loc.2SgPoss.Du]
[Loc.2SgPoss.Sg] [Loc.2SgPoss.Pl] [Loc.2SgPoss.Du]
[Loc.2PlPoss.Sg] [Loc.2PlPoss.Pl] [Loc.2PlPoss.Du]
[Loc.2DuPoss.Sg] [Loc.2DuPoss.Pl] [Loc.2DuPoss.Du]
[Loc.3SgPoss.Sg] [Loc.3SgPoss.Pl] [Loc.3SgPoss.Du]
[Loc.3PlPoss.Sg] [Loc.3PlPoss.Pl] [Loc.3PlPoss.Du]
[Loc.3DuPoss.Sg] [Loc.3DuPoss.Pl] [Loc.3DuPoss.Du]
[Loc.4SgPoss.Sg] [Loc.4SgPoss.Pl] [Loc.4SgPoss.Du]
[Loc.4PlPoss.Sg] [Loc.4PlPoss.Pl] [Loc.4PlPoss.Du]
[Loc.4DuPoss.Sg] [Loc.4DuPoss.Pl] [Loc.4DuPoss.Du]
[Loc.4DuPoss.Sg] [Loc.4DuPoss.Pl] [Loc.4DuPoss.Du]
!~~~~~~~~~~~~~~~~~~~~~~~~~~~
! allative (terminalis) case
!~~~~~~~~~~~~~~~~~~~~~~~~~~~
[All.Sg]         [All.Pl]         [All.Du]
[All.1SgPoss.Sg] [All.1SgPoss.Pl] [All.1SgPoss.Du]
[All.1PlPoss.Sg] [All.1PlPoss.Pl] [All.1PlPoss.Du]
[All.1DuPoss.Sg] [All.1DuPoss.Pl] [All.1DuPoss.Du]
[All.2SgPoss.Sg] [All.2SgPoss.Pl] [All.2SgPoss.Du]
[All.2SgPoss.Sg] [All.2SgPoss.Pl] [All.2SgPoss.Du]
[All.2PlPoss.Sg] [All.2PlPoss.Pl] [All.2PlPoss.Du]
[All.2DuPoss.Sg] [All.2DuPoss.Pl] [All.2DuPoss.Du]
[All.3SgPoss.Sg] [All.3SgPoss.Pl] [All.3SgPoss.Du]
[All.3PlPoss.Sg] [All.3PlPoss.Pl] [All.3PlPoss.Du]
[All.3DuPoss.Sg] [All.3DuPoss.Pl] [All.3DuPoss.Du]
[All.4SgPoss.Sg] [All.4SgPoss.Pl] [All.4SgPoss.Du]
[All.4PlPoss.Sg] [All.4PlPoss.Pl] [All.4PlPoss.Du]
[All.4DuPoss.Sg] [All.4DuPoss.Pl] [All.4DuPoss.Du]
!~~~~~~~~~~~~~~~~~~~~~~~~
! perlative (vialis) case
!~~~~~~~~~~~~~~~~~~~~~~~~
[Prl.Sg]         [Prl.Pl]         [Prl.Du]
[Prl.1SgPoss.Sg] [Prl.1SgPoss.Pl] [Prl.1SgPoss.Du]
[Prl.1PlPoss.Sg] [Prl.1PlPoss.Pl] [Prl.1PlPoss.Du]
[Prl.1DuPoss.Sg] [Prl.1DuPoss.Pl] [Prl.1DuPoss.Du]
[Prl.2SgPoss.Sg] [Prl.2SgPoss.Pl] [Prl.2SgPoss.Du]
[Prl.2PlPoss.Sg] [Prl.2PlPoss.Pl] [Prl.2PlPoss.Du]
[Prl.2DuPoss.Sg] [Prl.2DuPoss.Pl] [Prl.2DuPoss.Du]
[Prl.3SgPoss.Sg] [Prl.Sg.3SgPoss] [Prl.3SgPoss.Du]
[Prl.3PlPoss.Sg] [Prl.Sg.3PlPoss] [Prl.3PlPoss.Du]
[Prl.3DuPoss.Sg] [Prl.3DuPoss.Pl] [Prl.3PlPoss.Du]
[Prl.4SgPoss.Sg] [Prl.4SgPoss.Pl] [Prl.4SgPoss.Du]
[Prl.4PlPoss.Sg] [Prl.4PlPoss.Pl] [Prl.4PlPoss.Du]
[Prl.4DuPoss.Sg] [Prl.4DuPoss.Pl] [Prl.4DuPoss.Du]
!~~~~~~~~~~~~~~~~~~~~~~~~
! equative (equalis) case
!~~~~~~~~~~~~~~~~~~~~~~~~
[Equ.Sg]         [Equ.Pl]         [Equ.Du]
[Equ.1SgPoss.Sg] [Equ.1SgPoss.Pl] [Equ.1SgPoss.Du]
[Equ.1PlPoss.Sg] [Equ.1PlPoss.Pl] [Equ.1PlPoss.Du]
[Equ.1DuPoss.Sg] [Equ.1DuPoss.Pl] [Equ.1DuPoss.Du]
[Equ.2SgPoss.Sg] [Equ.2SgPoss.Pl] [Equ.2SgPoss.Du]
[Equ.2PlPoss.Sg] [Equ.2PlPoss.Pl] [Equ.2PlPoss.Du]
[Equ.2DuPoss.Sg] [Equ.2DuPoss.Pl] [Equ.2DuPoss.Du]
[Equ.3SgPoss.Sg] [Equ.Sg.3SgPoss] [Equ.3SgPoss.Du]
[Equ.3PlPoss.Sg] [Equ.Sg.3PlPoss] [Equ.3PlPoss.Du]
[Equ.3DuPoss.Sg] [Equ.3DuPoss.Pl] [Equ.3PlPoss.Du]
[Equ.4SgPoss.Sg] [Equ.4SgPoss.Pl] [Equ.4SgPoss.Du]
[Equ.4PlPoss.Sg] [Equ.4PlPoss.Pl] [Equ.4PlPoss.Du]
[Equ.4DuPoss.Sg] [Equ.4DuPoss.Pl] [Equ.4DuPoss.Du]

!-----------------------------
! morphological tags for verbs
!-----------------------------
(V)             ! verb root
(EMO)           ! emotional roots
(POS)           ! postural roots

(V→V)           ! verb-elaborating postbase
(V→N)           ! nominalizing postbase
(CmpdVbl)       ! compound-verbal postbase
(EMO→N)         ! emotional root to noun stem postbase
(EMO→V)         ! emotional root to verb stem postbase
(POS→STATIVE)   ! postural root to stative form postbase
(POS→ACTIVE)    ! postural root to active form postbase
(POS→QUANTQUAL) ! postural root to quantifier-qualifier construction

[Ind.Intr]      ! intransitive indicative mood
[Ind.Trns]      ! transitive indicative mood
[Ptcp.Intr]     ! intransitive participial mood
[Ptcp.Trns]     ! transitive participial mood
[PtcpObl.Intr]  ! intransitive participial-oblique mood
[PtcpObl.Trns]  ! transitive participial-oblique mood
[Prec.Intr]     ! intransitive precessive mood
[Prec.Trns]     ! transitive precessive mood
[Conc.Intr]     ! intransitive concessive mood
[Conc.Trns]     ! transitive concessive mood
[Cnsq1.Intr]    ! intransitive consequential I mood
[Cnsq1.Trns]    ! transitive consequential I mood
[Cnsq2.Intr]    ! intransitive consequential II mood
[Cnsq2.Trns]    ! transitive consequential II mood
[Cond.Intr]     ! intransitive conditional mood
[Cond.Trns]     ! transitive conditional mood
[Ctmp.Intr]     ! intransitive contemporative mood
[Ctmp.Trns]     ! transitive contemporative mood
[Sbrd.Intr]     ! intransitive subordinative mood
[Sbrd.Trns]     ! transitive subordinative mood
!~~~~~~~~~~~~~~~~~~~
! interrogative mood 
!~~~~~~~~~~~~~~~~~~~
[Intrg.Intr.3Sg]  [Intrg.Intr.1Sg]  [Intrg.Intr.2Sg]
[Intrg.Intr.3Pl]  [Intrg.Intr.1Pl]  [Intrg.Intr.2Pl]
[Intrg.Intr.3Du]  [Intrg.Intr.1Du]  [Intrg.Intr.2Du]
[Intrg.Trns.3Sg.3Sg]  [Intrg.Trns.3Sg.3Pl]  [Intrg.Trns.3Sg.3Du]
[Intrg.Trns.3Pl.3Sg]  [Intrg.Trns.3Pl.3Pl]  [Intrg.Trns.3Pl.3Du]
[Intrg.Trns.3Du.3Sg]  [Intrg.Trns.3Du.3Pl]  [Intrg.Trns.3Du.3Du]
[Intrg.Trns.1Sg.3Sg]  [Intrg.Trns.1Sg.3Pl]  [Intrg.Trns.1Sg.3Du]
[Intrg.Trns.1Pl.3Sg]  [Intrg.Trns.1Pl.3Pl]  [Intrg.Trns.1Pl.3Du]
[Intrg.Trns.1Du.3Sg]  [Intrg.Trns.1Du.3Pl]  [Intrg.Trns.1Du.3Du]
[Intrg.Trns.2Sg.3Sg]  [Intrg.Trns.2Sg.3Pl]  [Intrg.Trns.2Sg.3Du]
[Intrg.Trns.2Pl.3Sg]  [Intrg.Trns.2Pl.3Pl]  [Intrg.Trns.2Pl.3Du]
[Intrg.Trns.2Du.3Sg]  [Intrg.Trns.2Du.3Pl]  [Intrg.Trns.2Du.3Du]
[Intrg.Trns.3Sg.1Sg]  [Intrg.Trns.3Sg.1Pl]  [Intrg.Trns.3Sg.1Du]
[Intrg.Trns.3Pl.1Sg]  [Intrg.Trns.3Pl.1Pl]  [Intrg.Trns.3Pl.1Du]
[Intrg.Trns.3Du.1Sg]  [Intrg.Trns.3Du.1Du]
[Intrg.Trns.2Sg.1Sg]  [Intrg.Trns.2Sg.1Du]
[Intrg.Trns.2Pl.1Sg]  [Intrg.Trns.2Pl.1Du]
[Intrg.Trns.2Du.1Sg]  [Intrg.Trns.2Du.1Du]
[Intrg.Trns.3Sg.2Sg]  [Intrg.Trns.3Sg.2Du]
[Intrg.Trns.3Pl.2Sg]  [Intrg.Trns.3Pl.2Du]
[Intrg.Trns.3Du.2Sg]  [Intrg.Trns.3Du.2Du]
[Intrg.Trns.1Sg.2Sg]
[Intrg.Trns.1Pl.2Sg]
[Intrg.Trns.1Du.2Sg]
!~~~~~~~~~~~~~~
! optative mood 
!~~~~~~~~~~~~~~
[Opt.Pres.Intr.3Sg]  [Opt.Pres.Intr.1Sg]  [Opt.Pres.Intr.2Sg]
[Opt.Pres.Intr.3Pl]  [Opt.Pres.Intr.1Pl]  [Opt.Pres.Intr.2Pl]
[Opt.Pres.Intr.3Du]  [Opt.Pres.Intr.1Du]  [Opt.Pres.Intr.2Du]
[Opt.Pres.Trns.3Sg.3Sg]  [Opt.Pres.Trns.3Sg.3Pl]  [Opt.Pres.Trns.3Sg.3Du]
[Opt.Pres.Trns.3Pl.3Sg]  [Opt.Pres.Trns.3Pl.3Pl]  [Opt.Pres.Trns.3Pl.3Du]
[Opt.Pres.Trns.3Du.3Sg]  [Opt.Pres.Trns.3Du.3Pl]  [Opt.Pres.Trns.3Du.3Du]
[Opt.Pres.Trns.1Sg.3Sg]  [Opt.Pres.Trns.1Sg.3Pl]  [Opt.Pres.Trns.1Sg.3Du]
[Opt.Pres.Trns.1Pl.3Sg]  [Opt.Pres.Trns.1Pl.3Pl]  [Opt.Pres.Trns.1Pl.3Du]
[Opt.Pres.Trns.1Du.3Sg]  [Opt.Pres.Trns.1Du.3Pl]  [Opt.Pres.Trns.1Du.3Du]
[Opt.Pres.Trns.2Sg.3Sg]  [Opt.Pres.Trns.2Sg.3Pl]  [Opt.Pres.Trns.2Sg.3Du]
[Opt.Pres.Trns.2Pl.3Sg]  [Opt.Pres.Trns.2Pl.3Pl]  [Opt.Pres.Trns.2Pl.3Du]
[Opt.Pres.Trns.2Du.3Sg]  [Opt.Pres.Trns.2Du.3Pl]  [Opt.Pres.Trns.2Du.3Du]
[Opt.Pres.Trns.3Sg.1Sg]  [Opt.Pres.Trns.3Sg.1Pl]  [Opt.Pres.Trns.3Sg.1Du]
[Opt.Pres.Trns.3Pl.1Sg]  [Opt.Pres.Trns.3Pl.1Pl]  [Opt.Pres.Trns.3Pl.1Du]
[Opt.Pres.Trns.3Du.1Sg]  [Opt.Pres.Trns.3Du.1Pl]  [Opt.Pres.Trns.3Du.1Du]
[Opt.Pres.Trns.2Sg.1Sg]  [Opt.Pres.Trns.2Sg.1Pl]  [Opt.Pres.Trns.2Sg.1Du]
[Opt.Pres.Trns.2Pl.1Sg]  [Opt.Pres.Trns.2Pl.1Pl]  [Opt.Pres.Trns.2Pl.1Du]
[Opt.Pres.Trns.2Du.1Sg]  [Opt.Pres.Trns.2Du.1Pl]  [Opt.Pres.Trns.2Du.1Du]
[Opt.Pres.Trns.3Sg.2Sg]  [Opt.Pres.Trns.3Sg.2Pl]  [Opt.Pres.Trns.3Sg.2Du]
[Opt.Pres.Trns.3Pl.2Sg]  [Opt.Pres.Trns.3Pl.2Pl]  [Opt.Pres.Trns.3Pl.2Du]
[Opt.Pres.Trns.3Du.2Sg]  [Opt.Pres.Trns.3Du.2Pl]  [Opt.Pres.Trns.3Du.2Du]
[Opt.Pres.Trns.1Sg.2Sg]  [Opt.Pres.Trns.1Sg.2Pl]  [Opt.Pres.Trns.1Sg.2Du]
[Opt.Pres.Trns.1Pl.2Sg]  [Opt.Pres.Trns.1Pl.2Pl]  [Opt.Pres.Trns.1Pl.2Du]
[Opt.Pres.Trns.1Du.2Sg]  [Opt.Pres.Trns.1Du.2Pl]  [Opt.Pres.Trns.1Du.2Du]
[Opt.Neg.Pres.Intr]
[Opt.Neg.Pres.Trns]
[Opt.Neg.Pres.Trns.2Sg.3Pl]
[Opt.Neg.Pres.Trns.2Pl.3Pl]
[Opt.Neg.Pres.Trns.2Du.3Pl]
[Opt.Fut.Intr]
[Opt.Fut.Trns]
[Opt.Fut.Neg.Intr]
[Opt.Fut.Neg.Trns]

!~~~~~~~~~~~~~~~~~~~~~~~~~~~~~~~~~~~
! intransitive person-number markers
!~~~~~~~~~~~~~~~~~~~~~~~~~~~~~~~~~~~
[3Sg]  [1Sg]  [2Sg]  [4Sg]
[3Pl]  [1Pl]  [2Pl]  [4Pl]
[3Du]  [1Du]  [2Du]  [4Du]
!~~~~~~~~~~~~~~~~~~~~~~~~~~~~~~~~~
! transitive person-number markers
!~~~~~~~~~~~~~~~~~~~~~~~~~~~~~~~~~
[3Sg.3Sg]  [3Sg.3Pl]  [3Sg.3Du]
[3Pl.3Sg]  [3Pl.3Pl]  [3Pl.3Du]
[3Du.3Sg]  [3Du.3Pl]  [3Du.3Du]
[1Sg.3Sg]  [1Sg.3Pl]  [1Sg.3Du]
[1Pl.3Sg]  [1Pl.3Pl]  [1Pl.3Du]
[1Du.3Sg]  [1Du.3Pl]  [1Du.3Du]
[2Sg.3Sg]  [2Sg.3Pl]  [2Sg.3Du]
[2Pl.3Sg]  [2Pl.3Pl]  [2Pl.3Du]
[2Du.3Sg]  [2Du.3Pl]  [2Du.3Du]
[4Sg.4Sg]  [4Sg.4Pl]  [4Sg.4Du]
[4Pl.4Sg]  [4Pl.4Pl]  [4Pl.4Du]
[4Du.4Sg]  [4Du.4Pl]  [4Du.4Du]
[3Sg.1Sg]  [3Sg.1Pl]  [3Sg.1Du]
[3Pl.1Sg]  [3Pl.1Pl]  [3Pl.1Du]
[3Du.1Sg]  [3Du.1Pl]  [3Du.1Du]
[2Sg.1Sg]  [2Sg.1Pl]  [2Sg.1Du]
[2Pl.1Sg]  [2Pl.1Pl]  [2Pl.1Du]
[2Du.1Sg]  [2Du.1Pl]  [2Du.1Du]
[4Sg.1Sg]  [4Sg.1Pl]  [4Sg.1Du]
[4Pl.1Sg]  [4Pl.1Pl]  [4Pl.1Du]
[4Du.1Sg]  [4Du.1Pl]  [4Du.1Du]
[3Sg.2Sg]  [3Sg.2Pl]  [3Sg.2Du]
[3Pl.2Sg]  [3Pl.2Pl]  [3Pl.2Du]
[3Du.2Sg]  [3Du.2Pl]  [3Du.2Du]
[1Sg.2Sg]  [1Sg.2Pl]  [1Sg.2Du]
[1Pl.2Sg]  [1Pl.2Pl]  [1Pl.2Du]
[1Du.2Sg]  [1Du.2Pl]  [1Du.2Du]
[4Sg.2Sg]  [4Sg.2Pl]  [4Sg.2Du]
[4Pl.2Sg]  [4Pl.2Pl]  [4Pl.2Du]
[4Du.2Sg]  [4Du.2Pl]  [4Du.2Du]
[_.3Sg]    [_.3Pl]    [_.3Du]
[_.1Sg]    [_.1Pl]    [_.1Du]
[_.2Sg]    [_.2Pl]    [_.2Du]

!-------------------------
! misc morphological tags
!-------------------------
(DEM)          ! demonstrative
(DEM→N)        ! demonstrative to noun stem
(NUM)          ! numeral
(NUM→N)        ! numeral to noun stem
(NUM→V)        ! numeral to verb stem
(PTCL)         ! particle
(PRO)          ! pronoun
(WH)           ! question word
(QUANTQUAL)    ! for quantifier-qualifier constructions
(N→QUANTQUAL)  ! noun stem to quantifier-qualifier postbase
(V→QUANTQUAL)  ! verb stem to quantifier-qualifier postbase
(N→XCLM)       ! noun stem to exclamation
(V→XCLM)       ! verb stem to exclamation


!===========
LEXICON Root
!===========
  NounException;
  VerbException;



!!!!!!!!!!!!!!!!!!!!!!!!!!!!!!!!!!!!!!!
!!!!!!!!!!!!!!!!!!!!!!!!!!!!!!!!!!!!!!!
!!!!!!                           !!!!!!
!!!!!!      Noun Exceptions      !!!!!! 
!!!!!!                           !!!!!!
!!!!!!!!!!!!!!!!!!!!!!!!!!!!!!!!!!!!!!!
!!!!!!!!!!!!!!!!!!!!!!!!!!!!!!!!!!!!!!!

!====================
LEXICON NounException
!====================
yug(N)^[Abs.Sg]:yuuk                  Enclitic;
Laluramke(N)^tagh(N→N):laluramkatagh  NounPostbase;



!!!!!!!!!!!!!!!!!!!!!!!!!!!!!!!!!!!!!!!
!!!!!!!!!!!!!!!!!!!!!!!!!!!!!!!!!!!!!!!
!!!!!!                           !!!!!!
!!!!!!      Verb Exceptions      !!!!!! 
!!!!!!                           !!!!!!
!!!!!!!!!!!!!!!!!!!!!!!!!!!!!!!!!!!!!!!
!!!!!!!!!!!!!!!!!!!!!!!!!!!!!!!!!!!!!!!

!====================
LEXICON VerbException
!====================

kaate(V)^~(q/t)uute(V→V):kaat^quute^          VerbPostbase;
alinge(V)^tagh(V→V):aling^tagh^               VerbPostbase;
ggiste^@~%:(u)te(V→V):ggist^ute^              VerbPostbase;
kaate^@~%:(u)te(V→V):kaat^ute^                VerbPostbase;
payangite^@~%:(u)te(V→V):payangit^ute^        VerbPostbase;
kukegte^~%:(u)sigh(V→V):kuukgg^usigh^         NounPostbase;
kuukgute^~%:(u)sigh(V→V):kuukggut^usigh^      NounPostbase;
egtugute^@~%:(u)tke(V→V):egtugut^utke^        VerbPostbase;
qeneghte^@~%:(u)tke(V→V):qeneght^utke^        VerbPostbase;

|------------------------------------------------------|------------------------------------------------------|-------------------------------------------------------|
pi(V)^[PtcpObl.Trns]^[4Sg.3Sg]:piyaqminigu     Enclitic; pi(V)^[PtcpObl.Trns]^[4Sg.3Pl]:piyaqminiki   Enclitic; pi(V)^[PtcpObl.Trns]^[4Sg.3Du]:piyaqminikek   Enclitic;
pi(V)^[PtcpObl.Trns]^[4Pl.3Sg]:piyaqmegteggu   Enclitic; pi(V)^[PtcpObl.Trns]^[4Pl.3Pl]:piyaqmegtek   Enclitic; pi(V)^[PtcpObl.Trns]^[4Pl.3Du]:piyaqmegtekek  Enclitic;
pi(V)^[PtcpObl.Trns]^[4Du.3Sg]:piyaqmegnegu    Enclitic; pi(V)^[PtcpObl.Trns]^[4Du.3Pl]:piyaqmegneki  Enclitic; pi(V)^[PtcpObl.Trns]^[4Du.3Du]:piyaqmegnekek  Enclitic;
|------------------------------------------------------|------------------------------------------------------|-------------------------------------------------------|
pi(V)^[PtcpObl.Trns]^[4Sg.1Sg]:piyaqmininga    Enclitic; pi(V)^[PtcpObl.Trns]^[4Sg.1Pl]:piyaqminikut  Enclitic; pi(V)^[PtcpObl.Trns]^[4Sg.1Du]:piyaqminikung  Enclitic;
pi(V)^[PtcpObl.Trns]^[4Pl.1Sg]:piyaqmegtengnga Enclitic; pi(V)^[PtcpObl.Trns]^[4Pl.1Pl]:piyaqmegtekut Enclitic; pi(V)^[PtcpObl.Trns]^[4Pl.1Du]:piyaqmegtekung Enclitic;
pi(V)^[PtcpObl.Trns]^[4Du.1Sg]:piyaqmegnenga   Enclitic; pi(V)^[PtcpObl.Trns]^[4Du.1Pl]:piyaqmegnekut Enclitic; pi(V)^[PtcpObl.Trns]^[4Du.1Du]:piyaqmegnekung Enclitic;
|------------------------------------------------------|------------------------------------------------------|-------------------------------------------------------|
pi(V)^[PtcpObl.Trns]^[4Sg.2Sg]:piyaqminiten    Enclitic; pi(V)^[PtcpObl.Trns]^[4Sg.2Pl]:piyaqminisi   Enclitic; pi(V)^[PtcpObl.Trns]^[4Sg.2Du]:piyaqminitek   Enclitic;
pi(V)^[PtcpObl.Trns]^[4Pl.2Sg]:piyaqminiten    Enclitic; pi(V)^[PtcpObl.Trns]^[4Pl.2Pl]:piyaqminisi   Enclitic; pi(V)^[PtcpObl.Trns]^[4Pl.2Du]:piyaqminitek   Enclitic;
pi(V)^[PtcpObl.Trns]^[4Du.2Sg]:piyaqminiten    Enclitic; pi(V)^[PtcpObl.Trns]^[4Du.2Pl]:piyaqminisi   Enclitic; pi(V)^[PtcpObl.Trns]^[4Du.2Du]:piyaqminitek   Enclitic;
|------------------------------------------------------|------------------------------------------------------|-------------------------------------------------------|



!!!!!!!!!!!!!!!!!!!!!!!!!!!!!!!!!!!!!!!!!!!!!!!!!
!!!!!!!!!!!!!!!!!!!!!!!!!!!!!!!!!!!!!!!!!!!!!!!!!
!!!!!!                                     !!!!!!
!!!!!!      (N->N) / (N->V) Postbases      !!!!!!
!!!!!!                                     !!!!!!
!!!!!!!!!!!!!!!!!!!!!!!!!!!!!!!!!!!!!!!!!!!!!!!!!
!!!!!!!!!!!!!!!!!!!!!!!!!!!!!!!!!!!!!!!!!!!!!!!!!

!===================
LEXICON NounPostbase
!===================
0:0  NounInfl;
0:0  VerbEte;

^~sf–ghhaleg(N→XCLM):~sf–ghhalek         Enclitic; ! how much N it has!
^~sf-w%:(e)nkuk(N→N):~sf-w%:(e)nkuk      Enclitic; ! N and partner; N and associate(s); N and family
^~sf-w%:(e)nkut(N→N):~sf-w%:(e)nkut      Enclitic; ! N and partner; N and associate(s); N and family

^–ghhagh*(N→N):–ghhagh*                  NounPostbase; ! little N; small N; bit of N
^~fngiighhagh*(N→N):~fngiighhagh*        NounPostbase; ! little N; small N; bit of N
^–ghllag(N→N):–ghllag                    NounPostbase; ! big N; large N; lots of N
^–ghnaggagh*(N→N):–ghnaggagh*            NounPostbase; ! big N
^–ghrugllag(N→N):–ghrugllag              NounPostbase; ! big N; large N
^–ghrug(N→N):–ghrug                      NounPostbase; ! big old N; poor old N
^–ghrukutaaghllag(N→N):–ghrukutaaghllag  NounPostbase; ! huge N; gigantic N
^–ghrukutaagh(N→N):–ghrukutaagh          NounPostbase; ! big N; large N; huge N
^–ghrupag(N→N):–ghrupag                  NounPostbase; ! darned old N
^@kaghagh(N→N):@₁kaghagh                 NounPostbase; ! small N
^~–kaghqagh(N→N):~–kaghqagh              NounPostbase; ! something to be used as N; future N
^+kagh(N→N):kagh                         NounPostbase; ! raw material for N
^~–kegtagh(N→N):~–kegtagh                NounPostbase; ! one with good N
^~–kenghhagh*(N→N):~–kenghhagh*          NounPostbase; ! newly made or newly acquired N
^–krag(N→N):–krag                        NounPostbase; ! fancy piece of of N
^–kuvinghagh(N→N):–kuvinghagh            NounPostbase; ! remains of N
^+kwaagh(N→N):kwaagh                     NounPostbase; ! leftover N
^–leg(N→N):–leg                          NounPostbase; ! one having N; one with N
^–lghute(N→N):–lghute                    NounPostbase; ! lots of N; a number of N; several N; a group of N
^–lghutagh(N→N):–lghutagh                NounPostbase; ! place for N; container for N
^–lgute(N→N):–lgute                      NounPostbase; ! one with the same N
^–linghagh*(N→N):–linghagh*              NounPostbase; ! thing of N
^–llaag(N→N):–llaag                      NounPostbase; ! crude N; clumsy N; bad N
^–llegagh*(N→N):–llegagh*                NounPostbase; ! crudely made N 
^–llgagh(N→N):–llgagh                    NounPostbase; ! one with small N; little one with N
^+lluggagh(N→N):lluggagh                 NounPostbase; ! dear little meek N
^–lluggagh(N→N):–lluggagh                NounPostbase; ! dear little meek N
^+llug(N→N):llug                         NounPostbase; ! poor quality N; bad N; undesirable N; N not in its ideal state
^–llug(N→N):–llug                        NounPostbase; ! poor quality N; bad N; undesirable N; N not in its ideal state
^–lugpigagh(N→N):–lugpigagh              NounPostbase; ! fine old N
^–lug(N→N):–lug                          NounPostbase; ! old (in age) N
^~fmii(N→N):~fmii                        NounPostbase; ! resident of N; inhabitant of N
^~fmig(N→N):~fmig                        NounPostbase; ! thing held in one's N 
^~fmiigh(N→N):~fmiigh                    NounPostbase; ! thing held in one's N
^–mlaagh(N→N):–mlaagh                    NounPostbase; ! little bit of N or little thing like N
^–mraagh(N→N):–mraagh                    NounPostbase; ! little bit of N or little thing like N
^–mzaagh(N→N):–mzaagh                    NounPostbase; ! little bit of N or little thing like N
^–mleghagh(N→N):–mleghagh                NounPostbase; ! little bit of N or little thing like N 
^–mreghagh(N→N):–mreghagh                NounPostbase; ! little bit of N or little thing like N
^–mzeghagh(N→N):–mzeghagh                NounPostbase; ! little bit of N or little thing like N
^–vlaagh(N→N):–vlaagh                    NounPostbase; ! little bit of N or little thing like N
^–vleghagh(N→N):–vleghagh                NounPostbase; ! little bit of N or little thing like N
^–vraagh(N→N):–vraagh                    NounPostbase; ! little bit of N or little thing like N
^–vreghagh(N→N):–vreghagh                NounPostbase; ! little bit of N or little thing like N
^–vzaagh(N→N):–vzaagh                    NounPostbase; ! little bit of N or little thing like N
^–vzeghagh(N→N):–vzeghagh                NounPostbase; ! little bit of N or little thing like N
^–msiigh(N→N):–msiigh                    NounPostbase; ! something like N
^–msuggagh*(N→N):–msuggagh*              NounPostbase; ! no N; virtually no N
^–ngeltagh(N→N):–ngeltagh                NounPostbase; ! small N; little N
^–ngertagh(N→N):–ngertagh                NounPostbase; ! small N; little N
^–ngestagh(N→N):–ngestagh                NounPostbase; ! small N; little N
^~%:(ng)inagh*(N→N):~%:(ng₁)inagh*       NounPostbase; ! only N; just N; exactly N
^~(ng)iitagh(N→N):~(ng₁)iitagh           NounPostbase; ! protective device for or like N
^+ni(N→N):ni                             NounPostbase; ! the smell of N; the odor of N; the taste of N
^~f(p/v)allugh(N→N):~f(p/v)allugh        NounPostbase; ! one with big N; mostly N
^–penaagh(N→N):–penaagh                  NounPostbase; ! homely N; shabby N; dilapidated N; ugly N
^–peragh(N→N):–peragh                    NounPostbase; ! small N; makeshift N; not quite correct N
^–perewaagh(N→N):–perewaagh              NounPostbase; ! all, only or totally N
^–perug(N→N):–perug                      NounPostbase; ! one like N
^–pestaagh(N→N):–pestaagh                NounPostbase; ! truly N
^–pig(N→N):–pig                          NounPostbase; ! real N; genuine N; authentic N; old-fashioned N
^+qagh(N→N):qagh                         NounPostbase; ! one to the N
^–qinghagh(N→N):–qinghagh                NounPostbase; ! thing of N
^–qligh*(N→N):–qligh*                    NounPostbase; ! thing that is far to the N direction
^–qragh(N→N):–qragh                      NounPostbase; ! small N; thing like N
^–qrug(N→N):–qrug                        NounPostbase; ! good old N; bad old N (paradoxically); troublesome N
^+qutagh(N→N):qutagh                     NounPostbase; ! device associated with N
^+raghagh(N→N):raghagh                   NounPostbase; ! brand new N
^+raaghagh(N→N):raaghagh                 NounPostbase; ! new N
^–raaghinagh*(N→N):–raaghinagh*          NounPostbase; ! nothing but N; just N; only N
^+raag(N→N):raag                         NounPostbase; ! thing like N
^–raagh(N→N):–raagh                      NounPostbase; ! new-fangled N (as opposed to traditional style N); modern N
^–rraag(N→N):–rraag                      NounPostbase; ! crude N; clumsy N; bad N; shabby N; discarded N
^–siigh(N→N):–siigh                      NounPostbase; ! to get lots of N; to gather lots of N
^–sluvegagh(N→N):–sluvegagh              NounPostbase; ! little N
^–sngwaaghagh(N→N):–sngwaaghagh          NounPostbase; ! tiny N; very small N; very little N
^–squghhagh*(N→N):–squghhagh*            NounPostbase; ! very small N; very little N; tiny N
^–squllgagh(N→N):–squllgagh              NounPostbase; ! one with small N
^–squgh(N→N):–squgh                      NounPostbase; ! small N; little N
^–staghhiinagh*(N→N):–staghhiinagh*      NounPostbase; ! only N; each one an N 
^+tagh(N→N):tagh                         NounPostbase; ! the N part of something; thing of N; acquired N; caught N
^+tuqagh(N→N):tuqagh                     NounPostbase; ! one that has lots of N
^–tuqagh(N→N):–tuqagh                    NounPostbase; ! one that has lots of N
^–vyiigh(N→N):–vyiigh                    NounPostbase; ! crude N; makeshift N
^–vziigh(N→N):–vziigh                    NounPostbase; ! crude N; makeshift N
^+yage(N→N):yage                         NounPostbase; ! multitude of N; abundance of N; lots of N
^–yaagh(N→N):–yaagh                      NounPostbase; ! short or small N (article of clothing)

^–ghqu(N→V):–ghqu                        VerbPostbase; ! to go to get N or to get something from N
^–ghraag(N→V):–ghraag                    VerbPostbase; ! to be somewhat like N
^–ghrug(N→V):–ghrug                      VerbPostbase; ! big old one V-s 
^––ii(N→V):––ii                          VerbPostbase; ! to cut up N; to butcher N; to prepare N 
^––igh(N→V):––igh                        VerbPostbase; ! provide with N
^––iigh(N→V):––iigh                      VerbPostbase; ! to fix N; to make N; to prepare N; to cook N
^––iqe(N→V):––iqe                        VerbPostbase; ! to deal with N; to work with N; to have pain in one's N; to have trouble with one's N;
^+iiraagh(N→V):iiraagh                   VerbPostbase; ! to pretend by using N
^~–kaghte(N→V):~–kaghte                  VerbPostbase; ! to get N; to catch N
^~–kegte(N→V):~–kegte                    VerbPostbase; ! to have good N
^~–ke(N→V):~–ke                          VerbPostbase; ! have as one's N; object is subject's N; have N
^–ksagute(N→V):–ksagute                  VerbPostbase; ! to acquire as one's N
^–lgigh(N→V):–lgigh                      VerbPostbase; ! to travel using N
^–lgu(N→V):–lgu                          VerbPostbase; ! to have an Nor have N-s; to possess N
^–ligh(N→V):–ligh                        VerbPostbase; ! to provide with N; to put N in
^–liigh(N→V):–liigh                      VerbPostbase; ! to fix N; to make N; to prepare N; to cook N
^–lipag(N→V):–lipag                      VerbPostbase; ! to put in too much N
^–liqe(N→V):–liqe                        VerbPostbase; ! to deal with N; to work with N; to have pain in one's N; to have trouble with one's N
^–liite(N→V):–liite                      VerbPostbase; ! to have obtained (object) as one's N
^+lliqe(N→V):lliqe                       VerbPostbase; ! to have trouble with one's N
^–lliqe(N→V):–lliqe                      VerbPostbase; ! to have trouble with one's N
^~fmete(N→V):~fmete                      VerbPostbase; ! to be at N; to be in N
^~fmig(N→V):~fmig                        VerbPostbase; ! to hold in one's N; to put in one's N
^~fmiigh(N→V):~fmiigh                    VerbPostbase; ! to hold in one's N; to put in one's N
^–msuggiite(N→V):–msuggiite              VerbPostbase; ! to completely lack N
^–nge(N→V):–nge                          VerbPostbase; ! to acquire N; to get N (permanently); to obtain N (permanently); to catch N (game)
^~%:(ng)igh(N→V):~:(ng₁)igh              VerbPostbase; ! to lose N; to be injured in one's N; to remove N
^~%:(ng)isag(N→V):~:(ng₁)isag            VerbPostbase; ! to lack N; to need N
^~%:(ng)isug(N→V):~%:(ng₁)isug           VerbPostbase; ! to have insufficient N
^~%:(ng)ite(N→V):~%:(ng₁)ite**           VerbPostbase; ! to lack N; to not have N
^–ngllagh(N→V):–ngllagh                  VerbPostbase; ! to make N (for (him) or out of (it))
^~%:(ng)u(N→V):~%:(ng₁)u                 VerbPostbase; ! to be N; is N; for there to be N (weather condition)
^~%:(ng)ughte(N→V):~%:(ng₁)ughte         VerbPostbase; ! to become N; for there to start to be N (weather condition)
^@~fniigh(N→V):@₁~fniigh                 VerbPostbase; ! to hunt for N; to search for N; to ask for N; to endeavor or to obtain N
^+nite(N→V):nite                         VerbPostbase; ! to taste of N
^–pagite(N→V):–pagite                    VerbPostbase; ! for there not to be much N; to have few N
^+pagnite(N→V):pagnite                   VerbPostbase; ! to smell like N; to taste like N
^–pigu(N→V):–pigu                        VerbPostbase; ! to be very much an N
^~–qite(N→V):~–qite                      VerbPostbase; ! to encounter N
^+qu(N→V):qu                             VerbPostbase; ! to hunt N; to hunt with (using) N
^@~f–rakegte(N→V):@₁~f–rakegte           VerbPostbase; ! to be very much an N
^+saghtugh(N→V):saghtugh                 VerbPostbase; ! to hunt N
^+si(N→V):si                             VerbPostbase; ! to work on or with N; to acquire lots of N; to get lots of N
^+siigh(N→V):siigh                       VerbPostbase; ! to get lots of N; to gather lots of N 
^+sugnite*(N→V):sugnite*                 VerbPostbase; ! to resemble N; to be like N
^+tagh(N→V):tagh                         VerbPostbase; ! for N to continously occur; for N to repeatedly occur 
^+te(N→V):te                             VerbPostbase; ! to go to N; to catch N; to obtain N; to spend N (time)
^+ti(N→V):ti                             VerbPostbase; ! to speak the language of N
^+tu(N→V):tu                             VerbPostbase; ! to have a lot of N 
^–tu(N→V):–tu                            VerbPostbase; ! to have a lot of N
^+tugh(N→V):tugh                         VerbPostbase; ! to eat N
^+tulli(N→V):tulli                       VerbPostbase; ! for it to be getting feasible to use N 
^+tupag(N→V):tupag                       VerbPostbase; ! to eat or use too much N
^+tutka(N→V):tutka                       VerbPostbase; ! to have N to an indicated degree
^+uute(N→V):uute                         VerbPostbase; ! to make the N sound 
^+yag(N→V):yag                           VerbPostbase; ! for the number of N to increase
^@~fyagh(N→V):@₁~fyagh                   VerbPostbase; ! to go to celebrate N; to hunt N
^@~fyug(N→V):@₁~fyug                     VerbPostbase; ! to want some N
^+tuumagh*(N→QUANTQUAL):tuumagh*         QuantQualInfl; ! together with one's N(s)



!!!!!!!!!!!!!!!!!!!!!!!!!!!!!!!!!!!!!!!!!!!!!!!!!!
!!!!!!!!!!!!!!!!!!!!!!!!!!!!!!!!!!!!!!!!!!!!!!!!!!
!!!!!!                                      !!!!!!
!!!!!!    Nominal Inflectional Morphemes    !!!!!!
!!!!!!                                      !!!!!!
!!!!!!!!!!!!!!!!!!!!!!!!!!!!!!!!!!!!!!!!!!!!!!!!!!
!!!!!!!!!!!!!!!!!!!!!!!!!!!!!!!!!!!!!!!!!!!!!!!!!!

!===============
LEXICON NounInfl
!===============

!-------------------------------------|
! Absolutive Case Endings             |
!-------------------------------------|-----------------------------------------|---------------------------------------------|---------------|
! singular possessed                  | plural possessed                        | dual possessed                              |               |
!-------------------------------------|-----------------------------------------|---------------------------------------------|---------------|
^[Abs.Sg]:0                   Enclitic; ^[Abs.Pl]:~sf-w%:(e)t           Enclitic; ^[Abs.Du]:~sf-w%:(e)k             Enclitic; ! unpossessed   |
!-------------------------------------|-----------------------------------------|---------------------------------------------|---------------|
^[Abs.3SgPoss.Sg]:~h%:(ng₁)a  Enclitic; ^[Abs.3SgPoss.Pl]:~h%:(ng₁)i    Enclitic; ^[Abs.3SgPoss.Du]:~h-wkek         Enclitic; ! 3SG possessor |
^[Abs.3PlPoss.Sg]:~h%:(ng₁)at Enclitic; ^[Abs.3PlPoss.Pl]:~h%:(ng₁)it   Enclitic; ^[Abs.3PlPoss.Du]:~h-w%:(e)gket   Enclitic; ! 3PL possessor |
^[Abs.3DuPoss.Sg]:~h%:(ng₁)ak Enclitic; ^[Abs.3DuPoss.Pl]:~h%:(ng₁)ik   Enclitic; ^[Abs.3DuPoss.Du]:~h-w%:(e)gkek   Enclitic; ! 3Du possessor |
!-------------------------------------|-----------------------------------------|---------------------------------------------|---------------|
^[Abs.1SgPoss.Sg]:~–ka        Enclitic; ^[Abs.1SgPoss.Pl]:~sf-w%:(e)nka Enclitic; ^[Abs.1SgPoss.Du]:~sf-w%:(e)gka   Enclitic; ! 1SG possessor |
^[Abs.1PlPoss.Sg]:(p/v)ut     Enclitic; ^[Abs.1PlPoss.Pl]:–put          Enclitic; ^[Abs.1PlPoss.Du]:~sf-w%:(e)gput  Enclitic; ! 1PL possessor |
^[Abs.1DuPoss.Sg]:(p/v)ung    Enclitic; ^[Abs.1DuPoss.Pl]:–pung         Enclitic; ^[Abs.1DuPoss.Du]:~sf-w%:(e)gpung Enclitic; ! 1Du possessor |
!-------------------------------------|-----------------------------------------|---------------------------------------------|---------------|
^[Abs.2SgPoss.Sg]:~sf-w%:(e)n Enclitic; ^[Abs.2SgPoss.Pl]:ten           Enclitic; ^[Abs.2SgPoss.Du]:~sf-w%:(e)gken  Enclitic; ! 2SG possessor |
                                        ^[Abs.2SgPoss.Pl]:~f-wten       Enclitic;
^[Abs.2PlPoss.Sg]:(s/z)i      Enclitic; ^[Abs.2PlPoss.Pl]:–si           Enclitic; ^[Abs.2PlPoss.Du]:~sf-w%:(e)gsi   Enclitic; ! 2Pl possessor |
^[Abs.2DuPoss.Sg]:(t/y)ek     Enclitic; ^[Abs.2DuPoss.Pl]:–tek          Enclitic; ^[Abs.2DuPoss.Du]:~sf-w%:(e)gtek  Enclitic; ! 2Du possessor |
!-------------------------------------|-----------------------------------------|---------------------------------------------|---------------|
^[Abs.4SgPoss.Sg]:–ni         Enclitic; ^[Abs.4SgPoss.Pl]:–ni           Enclitic; ^[Abs.4SgPoss.Du]:~sf-w%:(e)gni   Enclitic; ! 4SG possessor |
^[Abs.4PlPoss.Sg]:(t/y)eng    Enclitic; ^[Abs.4PlPoss.Pl]:–teng         Enclitic; ^[Abs.4PlPoss.Du]:~sf-w%:(e)gtek  Enclitic; ! 4Pl possessor |
^[Abs.4DuPoss.Sg]:(t/y)ek     Enclitic; ^[Abs.4DuPoss.Pl]:–tek          Enclitic; ^[Abs.4DuPoss.Du]:~sf-w%:(e)gtek  Enclitic; ! 4Du possessor |
!-------------------------------------|-----------------------------------------|---------------------------------------------|---------------|

!-----------------------------------------------|
! Ablative-Modalis Case Endings                 |
!-----------------------------------------------|-----------------------------------------------|------------------------------------------------------|-----------------|
! singular possessed                            | plural possessed                              | dual possessed                                       |                 |
!-----------------------------------------------|-----------------------------------------------|------------------------------------------------------|-----------------|
^[Abl_Mod.Sg]:~f-wmeng                  Enclitic; ^[Abl_Mod.Pl]:~f-w/-wneng             Enclitic; ^[Abl_Mod.Du]:~sf-w%:(e)gneng                Enclitic; ! unpossessed   |
!-----------------------------------------------|-----------------------------------------------|------------------------------------------------------|-----------------|
^[Abl_Mod.3SgPoss.Sg]:~%:(ng₁)aneng     Enclitic; ^[Abl_Mod.3SgPoss.Pl]:~%:(ng₁)aneng   Enclitic; ^[Abl_Mod.3SgPoss.Du]:~sf-w%:(e)gkeneng      Enclitic; ! 3Sg possessor |
^[Abl_Mod.3PlPoss.Sg]:~%:(ng₁)itneng    Enclitic; ^[Abl_Mod.3PlPoss.Pl]:~%:(ng₁)itneng  Enclitic; ^[Abl_Mod.3PlPoss.Du]:~%:(ng₁)itneng         Enclitic; ! 3Pl possessor |
^[Abl_Mod.3DuPoss.Sg]:~sf-w%:(e)gkeneng Enclitic; ^[Abl_Mod.3DuPoss.Pl]:~%:(ng₁)itneng  Enclitic; ^[Abl_Mod.3DuPoss.Du]:~%:(ng₁)itneng         Enclitic; ! 3Du possessor |
!-----------------------------------------------|-----------------------------------------------|------------------------------------------------------|-----------------|
^[Abl_Mod.1SgPoss.Sg]:–mneng            Enclitic; ^[Abl_Mod.1SgPoss.Pl]:–mneng          Enclitic; ^[Abl_Mod.1SgPoss.Du]:~sf-w%:(e)gemneng      Enclitic; ! 1Sg possessor |
^[Abl_Mod.1PlPoss.Sg]:–mnneng           Enclitic; ^[Abl_Mod.1PlPoss.Pl]:–mnneng         Enclitic; ^[Abl_Mod.1PlPoss.Du]:~sf-w%:(e)gemnneng     Enclitic; ! 1Pl possessor |
^[Abl_Mod.1DuPoss.Sg]:–mtegneng         Enclitic; ^[Abl_Mod.1DuPoss.Pl]:–mtegneng       Enclitic; ^[Abl_Mod.1DuPoss.Du]:~sf-w%:(e)gemtegneng   Enclitic; ! 1Du possessor |
!-----------------------------------------------|-----------------------------------------------|------------------------------------------------------|-----------------|
^[Abl_Mod.2SgPoss.Sg]:–gpeneng          Enclitic; ^[Abl_Mod.2SgPoss.Pl]:–gpeneng        Enclitic; ^[Abl_Mod.2SgPoss.Du]:~sf-w%:(e)gpeneng      Enclitic; ! 2Sg possessor |
^[Abl_Mod.2SgPoss.Sg]:–gpegneng         Enclitic;
^[Abl_Mod.2PlPoss.Sg]:–gpesineng        Enclitic; ^[Abl_Mod.2PlPoss.Pl]:–gpesineng      Enclitic; ^[Abl_Mod.2PlPoss.Du]:~sf-w%:(e)gpesineng    Enclitic; ! 2Pl possessor |
^[Abl_Mod.2DuPoss.Sg]:–gpetegneng       Enclitic; ^[Abl_Mod.2DuPoss.Pl]:–gpetegneng     Enclitic; ^[Abl_Mod.2DuPoss.Du]:~sf-w%:(e)gpetegneng   Enclitic; ! 2Du possessor |
!-----------------------------------------------|-----------------------------------------------|------------------------------------------------------|-----------------|
^[Abl_Mod.4SgPoss.Sg]:~f-wmineng        Enclitic; ^[Abl_Mod.4SgPoss.Pl]:~f-wmineng      Enclitic; ^[Abl_Mod.4SgPoss.Du]:~sf-w%:(e)gmineng      Enclitic; ! 4Sg possessor |
^[Abl_Mod.4PlPoss.Sg]:~f-wmeggneng      Enclitic; ^[Abl_Mod.4PlPoss.Pl]:~f-wmeggneng    Enclitic; ^[Abl_Mod.4PlPoss.Du]:~sf-w%:(e)gmeggneng    Enclitic; ! 4Pl possessor |
^[Abl_Mod.4DuPoss.Sg]:~f-wmegneng       Enclitic; ^[Abl_Mod.4DuPoss.Pl]:~f-wmegneng     Enclitic; ^[Abl_Mod.4DuPoss.Du]:~sf-w%:(e)gmegneng     Enclitic; ! 4Du possessor |
^[Abl_Mod.4DuPoss.Sg]:~f-wmegteneng     Enclitic; ^[Abl_Mod.4DuPoss.Pl]:~f-wmegteneng   Enclitic; ^[Abl_Mod.4DuPoss.Du]:~sf-w%:(e)gmegteneng   Enclitic; ! 4Du possessor |
!-----------------------------------------------|-----------------------------------------------|------------------------------------------------------|-----------------|

!-----------------------------------------|
! Localis Case Endings (at N; in N)       |
!-----------------------------------------|-----------------------------------------|--------------------------------------------------|---------------|
! singular possessed                      | plural possessed                        | dual possessed                                   |               |
!-----------------------------------------|-----------------------------------------|--------------------------------------------------|---------------|
^[Loc.Sg]:~f-wmi                  Enclitic; ^[Loc.Pl]:~f-w/-wni             Enclitic; ^[Loc.Du]:~sf-w%:(e)gni                Enclitic; ! unpossessed   |
!-----------------------------------------|-----------------------------------------|--------------------------------------------------|---------------|
^[Loc.3SgPoss.Sg]:~%:(ng₁)ani     Enclitic; ^[Loc.3SgPoss.Pl]:~%:(ng₁)ani   Enclitic; ^[Loc.3SgPoss.Du]:~sf-w%:(e)gkeni      Enclitic; ! 3Sg possessor |
^[Loc.3PlPoss.Sg]:~%:(ng₁)itni    Enclitic; ^[Loc.3PlPoss.Pl]:~%:(ng₁)itni  Enclitic; ^[Loc.3PlPoss.Du]:~%:(ng₁)itni         Enclitic; ! 3Pl possessor |
^[Loc.3DuPoss.Sg]:~sf-w%:(e)gkeni Enclitic; ^[Loc.3DuPoss.Pl]:~%:(ng₁)itni  Enclitic; ^[Loc.3DuPoss.Du]:~%:(ng₁)itni         Enclitic; ! 3Du possessor |
!-----------------------------------------|-----------------------------------------|--------------------------------------------------|---------------|
^[Loc.1SgPoss.Sg]:–mni            Enclitic; ^[Loc.1SgPoss.Pl]:–mni          Enclitic; ^[Loc.1SgPoss.Du]:~sf-w%:(e)gemni      Enclitic; ! 1Sg possessor |
^[Loc.1PlPoss.Sg]:–mnni           Enclitic; ^[Loc.1PlPoss.Pl]:–mnni         Enclitic; ^[Loc.1PlPoss.Du]:~sf-w%:(e)gemnni     Enclitic; ! 1Pl possessor |
^[Loc.1DuPoss.Sg]:–mtegni         Enclitic; ^[Loc.1DuPoss.Pl]:–mtegni       Enclitic; ^[Loc.1DuPoss.Du]:~sf-w%:(e)gemtegni   Enclitic; ! 1Du possessor |
!-----------------------------------------|-----------------------------------------|--------------------------------------------------|---------------|
^[Loc.2SgPoss.Sg]:–gpeni          Enclitic; ^[Loc.2SgPoss.Pl]:–gpeni        Enclitic; ^[Loc.2SgPoss.Du]:~sf-w%:(e)gpeni      Enclitic; ! 2Sg possessor |
^[Loc.2SgPoss.Sg]:–gpegni         Enclitic;
^[Loc.2PlPoss.Sg]:–gpesini        Enclitic; ^[Loc.2PlPoss.Pl]:–gpesini      Enclitic; ^[Loc.2PlPoss.Du]:~sf-w%:(e)gpesini    Enclitic; ! 2Pl possessor |
^[Loc.2DuPoss.Sg]:–gpetegni       Enclitic; ^[Loc.2DuPoss.Pl]:–gpetegni     Enclitic; ^[Loc.2DuPoss.Du]:~sf-w%:(e)gpetegni   Enclitic; ! 2Du possessor |
!-----------------------------------------|-----------------------------------------|--------------------------------------------------|---------------|
^[Loc.4SgPoss.Sg]:~f-wmini        Enclitic; ^[Loc.4SgPoss.Pl]:~f-wmini      Enclitic; ^[Loc.4SgPoss.Du]:~sf-w%:(e)gmini      Enclitic; ! 4Sg possessor |
^[Loc.4PlPoss.Sg]:~f-wmeggni      Enclitic; ^[Loc.4PlPoss.Pl]:~f-wmeggni    Enclitic; ^[Loc.4PlPoss.Du]:~sf-w%:(e)gmeggni    Enclitic; ! 4Pl possessor |
^[Loc.4DuPoss.Sg]:~f-wmegni       Enclitic; ^[Loc.4DuPoss.Pl]:~f-wmegni     Enclitic; ^[Loc.4DuPoss.Du]:~sf-w%:(e)gmegni     Enclitic; ! 4Du possessor |
^[Loc.4DuPoss.Sg]:~f-wmegteni     Enclitic; ^[Loc.4DuPoss.Pl]:~f-wmegteni   Enclitic; ^[Loc.4DuPoss.Du]:~sf-w%:(e)gmegteni   Enclitic; ! 4Du possessor |
!-----------------------------------------|-----------------------------------------|--------------------------------------------------|---------------|

!------------------------------------------|
! Terminalis Case Endings (to N)           | 
!------------------------------------------|------------------------------------------|-------------------------------------------------|-----------------|
! singular possessed                       | plural possessed                         | dual possessed                                  |                 |
!------------------------------------------|------------------------------------------|-------------------------------------------------|-----------------|
^[All.Sg]:~f-wmun                  Enclitic; ^[All.Pl]:~f-w/-wnun             Enclitic; ^[All.Du]:~sf-w%:(e)gnun                Enclitic; ! unpossessed   |
!------------------------------------------|------------------------------------------|-------------------------------------------------|-----------------|
^[All.3SgPoss.Sg]:~%:(ng₁)anun     Enclitic; ^[All.3SgPoss.Pl]:~%:(ng₁)anun   Enclitic; ^[All.3SgPoss.Du]:~sf-w%:(e)gkenun      Enclitic; ! 3Sg possessor |
^[All.3PlPoss.Sg]:~%:(ng₁)itnun    Enclitic; ^[All.3PlPoss.Pl]:~%:(ng₁)itnun  Enclitic; ^[All.3PlPoss.Du]:~%:(ng₁)itnun         Enclitic; ! 3Pl possessor |
^[All.3DuPoss.Sg]:~sf-w%:(e)gkenun Enclitic; ^[All.3DuPoss.Pl]:~%:(ng₁)itnun  Enclitic; ^[All.3DuPoss.Du]:~%:(ng₁)itnun         Enclitic; ! 3Du possessor |
!------------------------------------------|------------------------------------------|-------------------------------------------------|-----------------|
^[All.1SgPoss.Sg]:–mnun            Enclitic; ^[All.1SgPoss.Pl]:–mnun          Enclitic; ^[All.1SgPoss.Du]:~sf-w%:(e)gemnun      Enclitic; ! 1Sg possessor |
^[All.1PlPoss.Sg]:–mnnun           Enclitic; ^[All.1PlPoss.Pl]:–mnnun         Enclitic; ^[All.1PlPoss.Du]:~sf-w%:(e)gemnnun     Enclitic; ! 1Pl possessor |
^[All.1DuPoss.Sg]:–mtegnun         Enclitic; ^[All.1DuPoss.Pl]:–mtegnun       Enclitic; ^[All.1DuPoss.Du]:~sf-w%:(e)gemtegnun   Enclitic; ! 1Du possessor |
!------------------------------------------|------------------------------------------|-------------------------------------------------|-----------------|
^[All.2SgPoss.Sg]:–gpenun          Enclitic; ^[All.2SgPoss.Pl]:–gpenun        Enclitic; ^[All.2SgPoss.Du]:~sf-w%:(e)gpenun      Enclitic; ! 2Sg possessor |
^[All.2SgPoss.Sg]:–gpegnun         Enclitic;
^[All.2PlPoss.Sg]:–gpesinun        Enclitic; ^[All.2PlPoss.Pl]:–gpesinun      Enclitic; ^[All.2PlPoss.Du]:~sf-w%:(e)gpesinun    Enclitic; ! 2Pl possessor |
^[All.2DuPoss.Sg]:–gpetegnun       Enclitic; ^[All.2DuPoss.Pl]:–gpetegnun     Enclitic; ^[All.2DuPoss.Du]:~sf-w%:(e)gpetegnun   Enclitic; ! 2Du possessor |
!------------------------------------------|------------------------------------------|-------------------------------------------------|-----------------|
^[All.4SgPoss.Sg]:~f-wminun        Enclitic; ^[All.4SgPoss.Pl]:~f-wminun      Enclitic; ^[All.4SgPoss.Du]:~sf-w%:(e)gminun      Enclitic; ! 4Sg possessor |
^[All.4PlPoss.Sg]:~f-wmeggnun      Enclitic; ^[All.4PlPoss.Pl]:~f-wmeggnun    Enclitic; ^[All.4PlPoss.Du]:~sf-w%:(e)gmeggnun    Enclitic; ! 4Pl possessor |
^[All.4DuPoss.Sg]:~f-wmegnun       Enclitic; ^[All.4DuPoss.Pl]:~f-wmegnun     Enclitic; ^[All.4DuPoss.Du]:~sf-w%:(e)gmegnun     Enclitic; ! 4Du possessor |
^[All.4DuPoss.Sg]:~f-wmegtenun     Enclitic; ^[All.4DuPoss.Pl]:~f-wmegtenun   Enclitic; ^[All.4DuPoss.Du]:~sf-w%:(e)gmegtenun   Enclitic; ! 4Du possessor |
!------------------------------------------|------------------------------------------|-------------------------------------------------|-----------------|

!-------------------------------------------|
! Vialis Case Endings (through N)           |
!-------------------------------------------|-------------------------------------------|-----------------------------------------------------|---------------|
! singular possessed                        | plural possessed                          | dual possessed                                      |               |
!-------------------------------------------|-------------------------------------------|-----------------------------------------------------|---------------|
^[Prl.Sg]:~h-wkun                   Enclitic; ^[Prl.Pl]:~sf-w%:(e)tgun/teggun   Enclitic; ^[Prl.Du]:~sf-w%:(e)gnegun                Enclitic; ! unpossessed   |
!-------------------------------------------|-------------------------------------------|-----------------------------------------------------|---------------|
^[Prl.3SgPoss.Sg]:~%:(ng₁)akun      Enclitic; ^[Prl.3SgPoss.Pl]:~%:(ng₁)akun    Enclitic; ^[Prl.3SgPoss.Du]:~sf-w%:(e)gkenkun       Enclitic; ! 3Sg possessor |
^[Prl.3PlPoss.Sg]:~%:(ng₁)itgun     Enclitic; ^[Prl.3PlPoss.Pl]:~%:(ng₁)itgun   Enclitic; ^[Prl.3PlPoss.Du]:~%:(ng₁)itgun           Enclitic; ! 3Pl possessor |
^[Prl.3DuPoss.Sg]:~sf-w%:(e)gkenkun Enclitic; ^[Prl.3DuPoss.Pl]:~%:(ng₁)akun    Enclitic; ^[Prl.3DuPoss.Du]:~%:(ng₁)itgun           Enclitic; ! 3Du possessor |
!-------------------------------------------|-------------------------------------------|-----------------------------------------------------|---------------|
^[Prl.1SgPoss.Sg]:–mkun             Enclitic; ^[Prl.1SgPoss.Pl]:–mkun           Enclitic; ^[Prl.1SgPoss.Du]:~sf-w%:(e)gemkun        Enclitic; ! 1Sg possessor |
^[Prl.1PlPoss.Sg]:–mteggun          Enclitic; ^[Prl.1PlPoss.Pl]:–mteggun        Enclitic; ^[Prl.1PlPoss.Du]:~sf-w%:(e)gemteggun     Enclitic; ! 1Pl possessor |
^[Prl.1DuPoss.Sg]:–mtegnegun        Enclitic; ^[Prl.1DuPoss.Pl]:–mtegnegun      Enclitic; ^[Prl.1DuPoss.Du]:~sf-w%:(e)gemtegnegun   Enclitic; ! 1Du possessor |
!-------------------------------------------|-------------------------------------------|-----------------------------------------------------|---------------|
^[Prl.2SgPoss.Sg]:–gpegun           Enclitic; ^[Prl.2SgPoss.Pl]:–gpegun         Enclitic; ^[Prl.2SgPoss.Du]:~sf-w%:(e)gpegun        Enclitic; ! 2Sg possessor |
^[Prl.2PlPoss.Sg]:–gpesigun         Enclitic; ^[Prl.2PlPoss.Pl]:–gpesigun       Enclitic; ^[Prl.2PlPoss.Du]:~sf-w%:(e)gpesigun      Enclitic; ! 2Pl possessor |
^[Prl.2DuPoss.Sg]:–gpetegnegun      Enclitic; ^[Prl.2DuPoss.Pl]:–gpetegnegun    Enclitic; ^[Prl.2DuPoss.Du]:~sf-w%:(e)gpetegnegun   Enclitic; ! 2Du possessor |
!-------------------------------------------|-------------------------------------------|-----------------------------------------------------|---------------|
^[Prl.4SgPoss.Sg]:~f-wmikun         Enclitic; ^[Prl.4SgPoss.Pl]:~f-wmikun       Enclitic; ^[Prl.4SgPoss.Du]:~sf-w%:(e)gmikun        Enclitic; ! 4Sg possessor |
^[Prl.4PlPoss.Sg]:~f-wmegteggun     Enclitic; ^[Prl.4PlPoss.Pl]:~f-wmegteggun   Enclitic; ^[Prl.4PlPoss.Du]:~sf-w%:(e)gmegteggun    Enclitic; ! 4Pl possessor |
^[Prl.4DuPoss.Sg]:~f-wmegtegnegun   Enclitic; ^[Prl.4DuPoss.Pl]:~f-wmegtegnegun Enclitic;  ^[Prl.4DuPoss.Du]:~sf-w%:(e)gmegtegnegun Enclitic; ! 4Du possessor |
!-------------------------------------------|-------------------------------------------|-----------------------------------------------------|---------------|

!------------------------------------------|
! Equalis Case Endings (like N)            |
!------------------------------------------|----------------------------------------|-------------------------------------------------|-----------------|
! singular possessed                       | plural possessed                       | dual possessed                                  |                 |
!------------------------------------------|----------------------------------------|-------------------------------------------------|-----------------|
^[Equ.Sg]:~f-wtun                  Enclitic; ^[Equ.Pl]:~sf-w%:(e)stun       Enclitic; ^[Equ.Du]:~sf-w%:(e)gestun              Enclitic; ! unpossessed   |
!------------------------------------------|----------------------------------------|-------------------------------------------------|-----------------|
^[Equ.3SgPoss.Sg]:~%:(ng₁)atun     Enclitic; ^[Equ.3SgPoss.Pl]:~%:(ng₁)atun Enclitic; ^[Equ.3SgPoss.Du]:~sf-w%:(e)gketun      Enclitic; ! 3Sg possessor |
^[Equ.3PlPoss.Sg]:~%:(ng₁)itun     Enclitic; ^[Equ.3PlPoss.Pl]:~%:(ng₁)itun Enclitic; ^[Equ.3PlPoss.Du]:~%:(ng₁)itun          Enclitic; ! 3Pl possessor |
^[Equ.3DuPoss.Sg]:~sf-w%:(e)gketun Enclitic; ^[Equ.3DuPoss.Pl]:~%:(ng₁)itun Enclitic; ^[Equ.3DuPoss.Du]:~%:(ng₁)itun          Enclitic; ! 3Du possessor |
!------------------------------------------|----------------------------------------|-------------------------------------------------|-----------------|
^[Equ.1SgPoss.Sg]:–mtun            Enclitic; ^[Equ.1SgPoss.Pl]:–mtun        Enclitic; ^[Equ.1SgPoss.Du]:~sf-w%:(e)gemtun      Enclitic; ! 1Sg possessor |
^[Equ.1PlPoss.Sg]:–mtestun         Enclitic; ^[Equ.1PlPoss.Pl]:–mtestun     Enclitic; ^[Equ.1PlPoss.Du]:~sf-w%:(e)gemtestun   Enclitic; ! 1Pl possessor |
^[Equ.1DuPoss.Sg]:–mtegestun       Enclitic; ^[Equ.1DuPoss.Pl]:–mtegestun   Enclitic; ^[Equ.1DuPoss.Du]:~sf-w%:(e)gemtegestun Enclitic; ! 1Du possessor |
!------------------------------------------|----------------------------------------|-------------------------------------------------|-----------------|
^[Equ.2SgPoss.Sg]:–gpetun          Enclitic; ^[Equ.2SgPoss.Pl]:–gpetun      Enclitic; ^[Equ.2SgPoss.Du]:~sf-w%:(e)gpetun      Enclitic; ! 2Sg possessor |
^[Equ.2PlPoss.Sg]:–gpesistun       Enclitic; ^[Equ.2PlPoss.Pl]:–gpesistun   Enclitic; ^[Equ.2PlPoss.Du]:~sf-w%:(e)gpesistun   Enclitic; ! 2Pl possessor |
^[Equ.2DuPoss.Sg]:–gpetegetun      Enclitic; ^[Equ.2DuPoss.Pl]:–gpetegetun  Enclitic; ^[Equ.2DuPoss.Du]:~sf-w%:(e)gpetegetun  Enclitic; ! 2Du possessor |
!------------------------------------------|----------------------------------------|-------------------------------------------------|-----------------|
^[Equ.4SgPoss.Sg]:~f-wmitun        Enclitic; ^[Equ.4SgPoss.Pl]:~f-wmitun    Enclitic; ^[Equ.4SgPoss.Du]:~sf-w%:(e)gmitun      Enclitic; ! 4Sg possessor |
^[Equ.4PlPoss.Sg]:~f-wmegestun     Enclitic; ^[Equ.4PlPoss.Pl]:~f-wmegestun Enclitic; ^[Equ.4PlPoss.Du]:~sf-w%:(e)gmegestun   Enclitic; ! 4Pl possessor |
^[Equ.4DuPoss.Sg]:~f-wmegestun     Enclitic; ^[Equ.4DuPoss.Pl]:~f-wmegestun Enclitic; ^[Equ.4DuPoss.Du]:~sf-w%:(e)gmegestun   Enclitic; ! 4Du possessor |
!------------------------------------------|----------------------------------------|-------------------------------------------------|-----------------|

!-------------------------------------|
! Relative Case Endings               | 
!-------------------------------------|---------------------------------------|-----------------------------------------------|---------------|
! singular possessed                  | plural possessed                      | dual possessed                                |               |
!-------------------------------------|---------------------------------------|-----------------------------------------------|---------------|
^[Rel.Sg]:~sf-w%:(e)m         Enclitic; ^[Rel.Pl]:~sf-w%:(e)t         Enclitic; ^[Rel.Du]:~sf-w%:(e)k               Enclitic; ! unpossessed   |
!-------------------------------------|---------------------------------------|-----------------------------------------------|---------------|
^[Rel.3SgPoss.Sg]:~%:(ng₁)an  Enclitic; ^[Rel.3SgPoss.Pl]:~%:(ng₁)an  Enclitic; ^[Rel.3SgPoss.Du]:~sf-w%:(e)gkenka  Enclitic; ! 3Sg possessor |
^[Rel.3PlPoss.Sg]:~%:(ng₁)ita Enclitic; ^[Rel.3PlPoss.Pl]:~%:(ng₁)ita Enclitic; ^[Rel.3PlPoss.Du]:~%:(ng₁)gkenka    Enclitic; ! 3Pl possessor |
^[Rel.3DuPoss.Sg]:~%:(ng₁)ita Enclitic; ^[Rel.3DuPoss.Pl]:~%:(ng₁)ita Enclitic; ^[Rel.3DuPoss.Du]:~%:(ng₁)gkenka    Enclitic; ! 3Du possessor |
!-------------------------------------|---------------------------------------|-----------------------------------------------|---------------|
^[Rel.1SgPoss.Sg]:~f-wma      Enclitic; ^[Rel.1SgPoss.Pl]:~f-wma      Enclitic; ^[Rel.1SgPoss.Du]:~sf-w%:(e)gma     Enclitic; ! 1Sg possessor |
^[Rel.1PlPoss.Sg]:–mta        Enclitic; ^[Rel.1PlPoss.Pl]:–mta        Enclitic; ^[Rel.1PlPoss.Du]:~sf-w%:(e)gemta   Enclitic; ! 1Pl possessor |
^[Rel.1DuPoss.Sg]:–mtung      Enclitic; ^[Rel.1DuPoss.Pl]:–mtung      Enclitic; ^[Rel.1DuPoss.Du]:~sf-w%:(e)gemtung Enclitic; ! 1Du possessor |
!-------------------------------------|---------------------------------------|-----------------------------------------------|---------------|
^[Rel.2SgPoss.Sg]:–gpek       Enclitic; ^[Rel.2SgPoss.Pl]:–gpek       Enclitic; ^[Rel.2SgPoss.Du]:~sf-w%:(e)gpek    Enclitic; ! 2Sg possessor |
^[Rel.2PlPoss.Sg]:–gpesi      Enclitic; ^[Rel.2PlPoss.Pl]:–gpesi      Enclitic; ^[Rel.2PlPoss.Du]:~sf-w%:(e)gpesi   Enclitic; ! 2Pl possessor |
^[Rel.2DuPoss.Sg]:–gpetek     Enclitic; ^[Rel.2DuPoss.Pl]:–gpetek     Enclitic; ^[Rel.2DuPoss.Du]:~sf-w%:(e)gpetek  Enclitic; ! 2Du possessor |
!-------------------------------------|---------------------------------------|-----------------------------------------------|---------------|
^[Rel.4SgPoss.Sg]:~f-wmi      Enclitic; ^[Rel.4SgPoss.Pl]:~f-wmi      Enclitic; ^[Rel.4SgPoss.Du]:~sf-w%:(e)gmi     Enclitic; ! 4Sg possessor |
^[Rel.4PlPoss.Sg]:~f-wmeng    Enclitic; ^[Rel.4PlPoss.Pl]:~f-wmeng    Enclitic; ^[Rel.4PlPoss.Du]:~sf-w%:(e)gmeng   Enclitic; ! 4Pl possessor |
^Rel.4DuPoss.Sg]:~f-wmeng     Enclitic; ^[Rel.4DuPoss.Pl]:~f-wmeng    Enclitic; ^[Rel.4DuPoss.Du]:~sf-w%:(e)gmeng   Enclitic; ! 4Du possessor |
!-------------------------------------|---------------------------------------|-----------------------------------------------|---------------|



!!!!!!!!!!!!!!!!!!!!!!!!!!!!!!!!!!!!!!!!!!!!!!!!!
!!!!!!!!!!!!!!!!!!!!!!!!!!!!!!!!!!!!!!!!!!!!!!!!!
!!!!!!                                     !!!!!!
!!!!!!      (V->V) / (V->N) Postbases      !!!!!!
!!!!!!                                     !!!!!!
!!!!!!!!!!!!!!!!!!!!!!!!!!!!!!!!!!!!!!!!!!!!!!!!!
!!!!!!!!!!!!!!!!!!!!!!!!!!!!!!!!!!!!!!!!!!!!!!!!!

!===================
LEXICON VerbPostbase
!===================
0:0 VerbInfl;

^~sf–ghhaleg(V→XCLM):~sf–ghhalek  Enclitic; ! how V it is!
^–kestaamaan(V→PTCL):–kestaamaan  #;             ! in the time of

^+aghaghte(V→V):aghaghte                      VerbPostbase; ! to immediately V; to briefly V; to quickly V; to suddenly V
^~f(a)ghesnagh(V→V):~f(a)ghesnagh             VerbPostbase; ! to just V; to V just now; to only V (and perhaps in vain)
^–qiinagh(V→V):–qiinagh                       VerbPostbase; ! to just V; to V just now; to only V (and perhaps in vain)
^~aghtagh(V→V):~aghtagh                       VerbPostbase; ! to V repeatedly with back and forth movement
^~aghte(V→V):~aghte                           VerbPostbase; ! to suddenly V
^~aatagh(V→V):~aatagh                         VerbPostbase; ! to V finally or repeatedly and persistently, several times
^~(at)aghagh(V→V):~(at)aghagh                 VerbPostbase; ! to be V-er; to V more; to be more V
^+(pete)fte(V→V):(pete)fte                    VerbPostbase; ! to evidently V or have V-ed; to turn out to (be) V
^~(g)aqe(V→V):~(g)aqe                         VerbPostbase; ! to be currently V-ing; to V now and then; to always V
^(g)aqlaatagh(V→V):~(g)aqlaatagh              VerbPostbase; ! to be V-ing again; to V one more time 
^–ghllag(V→V):–ghllag                         VerbPostbase; ! to V or be V in a big way; to V for a long time
^–ghllagu(V→V):–ghllagu                       VerbPostbase; ! to be very V; to be busy V-ing
^@–ghpagte(V→V):@₁–ghpagte                    VerbPostbase; ! to V rapidly, suddenly or in a major way
^–ghraag(V→V):–ghraag                         VerbPostbase; ! to do some V-ing; to gradually V; to get V-er; to be somewhat V
^–ghraagte(V→V):–ghraagte                     VerbPostbase; ! to be somewhat V-er; to be partly V 
^–ghrukutaagh(V→V):–ghrukutaagh               VerbPostbase; ! for very large, huge one to V 
^+iiraagh(V→V):iiraagh                        VerbPostbase; ! to play at V-ing; to keep on V-ing
^––iqe(V→V):––iqe                             VerbPostbase; ! to have trouble with one's V-ing over a period of time
^@~%:(i/u)ma(V→V):@₁~%:(i/u)ma                VerbPostbase; ! to have V-ed or been V-ed; to be in a state of having V-ed or been V-ed; to evidently have V-ed or been V-ed
^@~%:(i/u)mafte(V→V):@₁~%:(i/u)mafte          VerbPostbase; ! how much subject evidently has V-ed!
^@~%:(i/u)manginagh(V→V):@₁~%:(i/u)manginagh  VerbPostbase; ! to V continuously, all the time; to keep V-ing 
^@~%:(i/u)mangite(V→V):@₁~%:(i/u)mangite      VerbPostbase; ! to not have V-ed
^~–kanigh(V→V):~–kanigh                       VerbPostbase; ! to be rather V; to be fairly V; to V more and more
^~–kataghagh(V→V):~–kataghagh                 VerbPostbase; ! to finally V despite a feeling that it wouldn't happen; to Vat last
^–kestagh[(V→V):–kestagh                      VerbPostbase; ! to V ahead of time; to V patiently; to V slowly; to V peacefully; to V leisurely; to start V-ing (for seasons and atmospheric phenomena)
^–kusiigh(V→V):–kusiigh                       VerbPostbase; ! to casually V; to slowly V
^@~flaatagh(V→V):@₁~flaatagh                  VerbPostbase; ! to V again; to V more; to V anyway
^~f–laghate(V→V):~f–laghate                   VerbPostbase; ! to have already V-ed together; to V as a group
^@laaghigate(V→V):@₁laaghigate                VerbPostbase; ! to seldom V; to infrequently V; to not V enough; inadequately V
^@laataqu(V→V):@₁laataqu                      VerbPostbase; ! to luckily have V-ed well
^@–lghaghtugh(V→V):@₁–lghaghtugh              VerbPostbase; ! to V already, unexpectedly, surprisingly
^–lgusigh(V→V):–lgusigh                       VerbPostbase; ! to V together with; to help (object) V
^–lgute(V→V):–lgute                           VerbPostbase; ! to V together with; to help (object) V
^–lgutke(V→V):–lgutke                         VerbPostbase; ! to V together with; to help (object) V
^–llaag(V→V):–llaag                           VerbPostbase; ! to V in a crude or clumsy way; crude one V-s
^–llegagh(V→V):–llegagh                       VerbPostbase; ! to V crudely
^@lleqe(V→V):@₁lleqe                          VerbPostbase; ! to V in the future; will V
^–llghite*(V→V):–llghite*                     VerbPostbase; ! to not V
^–llgilliqe(V→V):–llgilliqe                   VerbPostbase; ! to experience trouble in V-ing 
^–llghite(V→V):–llghite                       VerbPostbase; ! to not V
^–llgite(V→V):–llgite                         VerbPostbase; ! to V poorly
^–llgiite(V→V):–llgiite                       VerbPostbase; ! to become a poor V-er
^–llgu(V→V):–llgu                             VerbPostbase; ! to V well 
^+llug(V→V):llug                              VerbPostbase; ! to V in an undesirable or bad way; for undesirable or bad one to V
^–llug(V→V):–llug                             VerbPostbase; ! to V in an undesirable or bad way; for undesirable or bad one to V
^+lliqe(V→V):lliqe                            VerbPostbase; ! to have trouble V-ing
^–lliqe(V→V):–lliqe                           VerbPostbase; ! to have trouble V-ing
^–lqinagh(V→V):–lqinagh                       VerbPostbase; ! to V for a long time
^–lqiinagh(V→V):–lqiinagh                     VerbPostbase; ! to V for a long time
^–lqusiigh(V→V):–lqusiigh                     VerbPostbase; ! to V a little; little one V-s
^@lugh(V→V):@₁lugh                            VerbPostbase; ! to V angrily
^–mlaagh(V→V):–mlaagh                         VerbPostbase; ! to V a little
^–mraagh(V→V):–mraagh                         VerbPostbase; ! to V a little
^–mzaagh(V→V):–mzaagh                         VerbPostbase; ! to V a little
^–mlegagh(V→V):–mlegagh                       VerbPostbase; ! to V a little
^–mreghagh(V→V):–mreghagh                     VerbPostbase; ! to V a little
^–mzegagh(V→V):–mzegagh                       VerbPostbase; ! to V a little
^–vlaagh(V→V):–vlaagh                         VerbPostbase; ! to V a little
^–vleghagh(V→V):–vleghagh                     VerbPostbase; ! to V a little
^–mrugnite(V→V):–mrugnite                     VerbPostbase; ! to seem to be somewhat V 
^–msiigh(V→V):–msiigh                         VerbPostbase; ! to V ineffectively or without putting effort into it; to V under conditions of hardship
^@~fna(V→V):@₁~fna                            VerbPostbase; ! in order to V; to V 
^@~fnagh(V→V):@₁~fnagh                        VerbPostbase; ! to cause V-ing
^@~fnaagh(V→V):@₁~fnaagh                      VerbPostbase; ! to be going to V eventually
^@~fnaanghite(V→V):@₁~fnaanghite              VerbPostbase; ! to not V in the future; won't V
^@~fnanigh(V→V):@₁~fnanigh                    VerbPostbase; ! to cease V-ing; to stop V-ing; to quit V-ing
^@~fnanighqe(V→V):@₁~fnanighqe                VerbPostbase; ! to make one cease V-ing
^@~fnaqe(V→V):@₁~fnaqe                        VerbPostbase; ! to be going to V in the near future; to try to V
^@~fnaqelqusiigh(V→V):@₁~fnaqelqusiigh        VerbPostbase; ! to stall or delay at V-ing.
^@~fnaqlaatagh(V→V):@₁~fnaqlaatagh            VerbPostbase; ! to V again be going to V
^@~fnaqngu(V→V):@₁~fnaqngu                    VerbPostbase; ! to have to V
^@~fnaqute(V→V):@₁~fnaqute                    VerbPostbase; ! to try to V
^@~fnaqutke(V→V):@₁~fnaqutke                  VerbPostbase; ! to try to V (it)
^@~f–nasiigh(V→V):@₁~f–nasiigh                VerbPostbase; ! to put off V-ing; to stall at V-ing; to V angrily
^@~fnatke(V→V):@₁~fnatke                      VerbPostbase; ! to use or have (it) in order to V
^@~fnayagh(V→V):@₁~fnayagh                    VerbPostbase; ! could V; might V; should V; would V
^@~f–neghllug(V→V):@₁~f–neghllug              VerbPostbase; ! to V wrongly or with difficulty
^@~f–neghllugte(V→V):@₁~f–neghllugte          VerbPostbase; ! to V wrongly or with difficulty
^@~f–neghsigh(V→V):@₁~f–neghsigh              VerbPostbase; ! to wait for (it) to V; to wait for (it) to be V or to become V
^@~f–neghtu(V→V):@₁~f–neghtu                  VerbPostbase; ! to V habitually; to V frequently
^~fnga(V→V):~fnga                             VerbPostbase; ! to be in a state of V or of having V-ed
^–ngeltagh(V→V):–ngeltagh                     VerbPostbase; ! to V in a small way
^–ngertagh(V→V):–ngertagh                     VerbPostbase; ! to V in a small way
^–ngestagh(V→V):–ngestagh                     VerbPostbase; ! to V in a small way
^@–nghiighte(V→V):@₁–nghiighte                VerbPostbase; ! to V to a large extent; to V in a big way
^@–nghite(V→V):@₁–nghite**                    VerbPostbase; ! to not V
^@~%:(ng)igate(V→V):@₁~%:(ng₂)igate*          VerbPostbase; ! to never V; to not be V-ing at the present time
^%:(ng)inagh(V→V):%:(ng₁)inagh                VerbPostbase; ! to only V; to go right on V-ing
^~%:(ng)u(V→V):~%:(ng₁)u                      VerbPostbase; ! to be V-ing; to be V-habitually or as an occupation; while in the process of V-ing
^–ngllagh(V→V):–ngllagh                       VerbPostbase; ! to endeavor to induce one to V; to make one V
^@~fniite(V→V):@₁~fniite                      VerbPostbase; ! to not cause one to V
^@~fniigh(V→V):@₁~fniigh                      VerbPostbase; ! to hunt by means of V-ing; to carry out the process of V-ing
^@–nqegsagh(V→V):@₁–nqegsagh                  VerbPostbase; ! to V completely, correctly, thoroughly
^@–nqegsi(V→V):@₁–nqegsi                      VerbPostbase; ! to be good with respect to V-ing
^@–nqegte(V→V):@₁–nqegte                      VerbPostbase; ! to V easily; to V readily
^@–nqigte(V→V):@₁–nqigte                      VerbPostbase; ! to V again
^+pag(V→V):pag                                VerbPostbase; ! to V in a big way; to V intensively; to V excessively
^–pag(V→V):–pag                               VerbPostbase; ! to V in a big way; to V intensively; to V excessively
^–pagllag(V→V):–pagllag                       VerbPostbase; ! to V too much, so much, intensively, excessively
^~f(p/v)agaatagh(V→V):~f(p/v)agaatagh         VerbPostbase; ! to V repeatedly and hard
^–pagigate(V→V):–pagigate                     VerbPostbase; ! to V infrequently; to seldom V 
^–pagite(V→V):–pagite                         VerbPostbase; ! for there not to be much V-ness
^–pagnaanghite(V→V):–pagnaanghite             VerbPostbase; ! to not V too much, very much in the future 
^–pagnanigh(V→V):–pagnanigh                   VerbPostbase; ! to cease V-ing too much; to quit V-ing too much
^+pagningite(V→V):pagningite                  VerbPostbase; ! to not be able to V; cannot V
^–pagumangite(V→V):–pagumangite               VerbPostbase; ! to not have V-ed so much
^+pagunghite**(V→V):pagunghite**              VerbPostbase; ! to not be sufficiently V
^–pagunghite**(V→V):–pagunghite**             VerbPostbase; ! to not be sufficiently V
^+panghite(V→V):panghite                      VerbPostbase; ! to insufficiently V; to not V enough
^–panghite(V→V):–panghite                     VerbPostbase; ! to insufficiently V; to not V enough
^–pestaagh(V→V):–pestaagh                     VerbPostbase; ! to truly V
^–pigagh(V→V):–pigagh                         VerbPostbase; ! to be V exaclty (location)
^–pigesnagh(V→V):–pigesnagh                   VerbPostbase; ! to V in vain; to V for naught; to finally V
^–pigllag(V→V):–pigllag                       VerbPostbase; ! to really, really V; to V all the way 
^–pigte(V→V):–pigte                           VerbPostbase; ! to be very V
^–pigu(V→V):–pigu                             VerbPostbase; ! to be so V
^~–qagh(V→V):~–qagh                           VerbPostbase; ! please V; just V; suddenly V; briefly
^~–qaghaqe(V→V):~–qaghaqe                     VerbPostbase; ! to intermittently V; to V now and then
^–qaghnaqe(V→V):–qaghnaqe                     VerbPostbase; ! to be about to V for a moment 
^–qaghnayagh(V→V):–qaghnayagh                 VerbPostbase; ! would V for a short time
^~–qaghtagh(V→V):~–qaghtagh                   VerbPostbase; ! to continuously V with back and forth or up and down movement
^~–qaghte(V→V):~–qaghte                       VerbPostbase; ! to suddenly V
^–qaqu(V→V):–qaqu                             VerbPostbase; ! to V intermittently
^–qiigate(V→V):–qiigate                       VerbPostbase; ! to never briefly V
^~–qite(V→V):~–qite                           VerbPostbase; ! to encounter V
^–qragh(V→V):–qragh                           VerbPostbase; ! to do fancy V-ing; to V a new thing
^–qrug(V→V):–qrug                             VerbPostbase; ! for troublesome one to V 
^–qu(V→V):–qu                                 VerbPostbase; ! to repeatedly V 
^@qugh(V→V):@₁qugh                            VerbPostbase; ! to V all things available; to V completely
^~(q/t)uute(V→V):~(q/t)uute                   VerbPostbase; ! to V as a group; to V together
^+raag(V→V):raag                              VerbPostbase; ! to do some V-ing; to kind of, but not exactly
^–raaghinagh*(V→V):–raaghinagh*               VerbPostbase; ! to only V; to do nothing but V (ironically?) 
^@~fragh(V→V):@₁~fragh                        VerbPostbase; ! to repeatedly or continuously V though perhaps unnecessarily or unsucessfully
^@~f–ragkiigh(V→V):@₁~f–ragkiigh              VerbPostbase; ! to V quickly
^@~f–ragkiighute(V→V):@₁~f–ragkiighute        VerbPostbase; ! to V quickly
^@~f–rakegte(V→V):@₁~f–rakegte                VerbPostbase; ! to V quickly
^@~f–rakguugh(V→V):@₁~f–rakguugh              VerbPostbase; ! to be fast at V-ing; to learn to V quickly
^+rragh(V→V):rragh                            VerbPostbase; ! to V in a fancy way
^+saag(V→V):saag                              VerbPostbase; ! to V in a strange way; to V weirdly
^–saag(V→V):–saag                             VerbPostbase; ! to V in a strange way; to V weirdly
^+sagh(V→V):sagh                              VerbPostbase; ! to cause one to V or be V-ed; to endeavor to V
^+saghtugh(V→V):saghtugh                      VerbPostbase; ! to be about to V; to go somewhere to V
^+sigh(V→V):sigh                              VerbPostbase; ! to wait for (it) to V; to cause to V
^–sighwaagh(V→V):–sighwaagh                   VerbPostbase; ! to pretend to V; to V without putting effort into it; half-heartedly V
^+sugh(V→V):sugh                              VerbPostbase; ! to test how V (it) is; to check how V (it) is
^+sugnite(V→V):sugnite                        VerbPostbase; ! to seem to be V-ing
^+tagh(V→V):tagh                              VerbPostbase; ! to be V by nature or disposition; to keep on V-ing
^+tu(V→V):tu                                  VerbPostbase; ! to V habitually
^–tu(V→V):–tu                                 VerbPostbase; ! to V habitually
^+tugh(V→V):tugh                              VerbPostbase; ! to keep on V-ing; to V by repeated actions
^+tulli(V→V):tulli                            VerbPostbase; ! for it to be getting feasible to go V-ing b
^+tuqagh(V→V):tuqagh                          VerbPostbase; ! to V for a (short) while
^+tutka(V→V):tutka                            VerbPostbase; ! to be V to an indicated degree
^+tutkaligh(V→V):tutkaligh                    VerbPostbase; ! to measure the approximate the V of (it)
^~fughtagh(V→V):~fughtagh                     VerbPostbase; ! to V all things available; to V completely
^@~%:(u)te(V→V):@₁~%:(u)te                    VerbPostbase; ! to V for; to V together with; to V each other
^@~%:(u)tke(V→V):@₁~%:(u)tke                  VerbPostbase; ! to V over or on account of
^~f–vag(V→V):~f–vag                           VerbPostbase; ! to V in a big way; to V hard; to V intensely
^@~fvike(V→V):@₁~fvike                        VerbPostbase; ! to have as a place or as object of one's V-ing
^–vyigh(V→V):–vyigh                           VerbPostbase; ! to almost V; to V to the extent that one is able
^–vzigh(V→V):–vzigh                           VerbPostbase; ! to almost V; to V to the extent that one is able
^–vyiigh(V→V):–vyiigh                         VerbPostbase; ! to V carelessly; to V in a rough way 
^–vziigh(V→V):–vziigh                         VerbPostbase; ! to V carelessly; to V in a rough way
^@~f–yaag(V→V):@₁~f–yaag                      VerbPostbase; ! to V in a strange way; to V weirdly
^@~fyagh(V→V):@₁~fyagh                        VerbPostbase; ! to go somewhere in order to V; to go V-ing
^@~fyaghagh(V→V):@₁~fyaghagh                  VerbPostbase; ! to V early
^@~fyaaghagh(V→V):@₁~fyaaghagh                VerbPostbase; ! to readily V
^@~fyaghpete(V→V):@₁~fyaghpete                VerbPostbase; ! to evidently have V-ed but in vain
^@~fyaghqaaghte(V→V):@₁~fyaghqaaghte          VerbPostbase; ! to become necessary to V; to have to V now
^@~fyaghqaa(V→V):@₁~fyaghqaa                  VerbPostbase; ! to need to V; to be supposed to V; to V in the future
^@~fyaghqaqe(V→V):@₁~fyaghqaqe                VerbPostbase; ! to need to V; to be supposed to V; to V in the future
^@~fyaghqau(V→V):@₁~fyaghqau                  VerbPostbase; ! to need to V; to be supposed to V; to V in the future
^+yaghqiite(V→V):yaghqiite                    VerbPostbase; ! to not to have to V
^@~fyaaghte(V→V):@₁~fyaaghte                  VerbPostbase; ! to learn to V
^@~fyaghtugh(V→V):@₁~fyaghtugh                VerbPostbase; ! to be about to V; to go somewhere to V
^@~fyaghtuqagh(V→V):@₁~fyaghtuqagh            VerbPostbase; ! to briefly go somewhere to V
^@~fyagute(V→V):@₁~fyagute                    VerbPostbase; ! to reach a state of V-ing
^@~f–yiilliqe(V→V):@₁~f–yiilliqe              VerbPostbase; ! to have trouble V-ing
^@~f–yiite(V→V):@₁~f–yiite                    VerbPostbase; ! to poorly V habitually
^@~f–yu(V→V):@₁~f–yu                          VerbPostbase; ! to be good at V-ing; to generally V well
^@~fyug(V→V):@₁~fyug                          VerbPostbase; ! to want to V; to tend toward V-ing; to feel V
^@~fyuggaagh(V→V):@₁~fyuggaagh                VerbPostbase; ! to first V; to V in the beginning
^+yugniite(V→V):yugnnite                      VerbPostbase; ! to not find it easy to V; to not want to V
^+yuggaaqagh(V→V):yuggaaqagh                  VerbPostbase; ! to briefly V first, to briefly V in the beginning
^@~fyugnagh(V→V):@₁~fyugnagh                  VerbPostbase; ! to be easy to V
^@~fyuguma(V→V):@₁~fyuguma                    VerbPostbase; ! to be easy to V
^@~fyukagh(V→V):@₁~fyukagh                    VerbPostbase; ! to be ready to V; to be about to V; to be all set to V; to make a move toward V-ing
^@~fyuneghtu(V→V):@₁~fyuneghtu                VerbPostbase; ! to love to V
^@~fyuwhaagh(V→V):@₁~fyuwhaagh                VerbPostbase; ! to first V; to V in the beginning
^~i(V→V):~i                                   VerbPostbase; ! to V something; to suffer something's V-ing
^@~–(g)kaayagh(V→V):@~–(g)kaayagh             VerbPostbase; ! to have V-ed fruitlessly; to have V-ed in vain; to have V-ed but ...
^@~–(g)kaqe(V→V):@~–(g)kaqe                   VerbPostbase; ! to have V-ed (him/it) 
^@~–(g)kaqsagh(V→V):@~–(g)kaqsagh             VerbPostbase; ! to have V-ed fruitlessly; to have V-ed in vain; to have V-ed but ...
^@~–(g)kau(V→V):@~–(g)kau                     VerbPostbase; ! to have V-ed; to have been V-ed
^@~–(g)kayugu(V→V):@~–(g)kayugu               VerbPostbase; ! to be able to V; can V
^@~–(g)kayugughte(V→V):@~–(g)kayugughte       VerbPostbase; ! to become able to V

^+aagh(V→N):aagh                              NounInfl;     ! augmentive postbase
^–ghllag(V→N):–ghllag                         NounInfl;     ! augmentive postbase 
^@~%:(i/u)ma(V→N):@₁~%:(i/u)ma                NounPostbase; ! one who V-s
^@~%:(i/u)mate(V→N):@₁~%:(i/u)mate            NounPostbase; ! the time while V-ing; the course of V-ing
^+kagh(V→N):kagh                              NounPostbase; ! raw material for V-ing; something to be V-ed
^@–lghii(V→N):@₁–lghii                        NounPostbase; ! the one that V-ed
^–lleghpigagh(V→N):–lleghpigagh               NounPostbase; ! most V one
^–lleghqagh(V→N):–lleghqagh                   NounPostbase; ! future act of V-ing
^–llegh(V→N):–llegh                           NounPostbase; ! one that has V-ed or been V-ed; act of V-ing; activity of V-ing; the one the possessor V-ed; one or ones which are V to the greatest extent; most V one(s); more V one(s)
^–lleg(V→N):–lleg                             NounPostbase; ! one who V-s well; proficient V-er; good V-er
^~fmiigh(V→N):~fmiigh                         NounPostbase; ! thing held by V-ing 
^@~fnaqe(V→N):@₁~fnaqe                        NounPostbase; ! one who is going to V
^@~f–neghllug(V→N):@₁~f–neghllug              NounPostbase; ! something that is difficult or hard to V; one who hardly needs to V
^@~f–negh(V→N):@₁~f–negh                      NounPostbase; ! the act of V-ing; the activity of V-ing; the state of being V
^@–negh(V→N):@₁–negh                          NounPostbase; ! the one or ones which are V to the greatest extent
^@–nghhagh(V→N):@₁–nghhagh                    NounPostbase; ! one that has recently V-ed
^~%:(ng)iitagh(V→N):~%:(ng₁)iitagh            NounPostbase; ! device to prevent V-ing
^@ngugh(V→N):@*ngugh*                         NounPostbase; ! one that is V
^~fnigh(V→N):~fnigh                           NounPostbase; ! thing that is good to V
^@–nqegtagh(V→N):@₁–nqegtagh                  NounPostbase; ! one that V-s easily; one that V-s readily
^+qagh(V→N):qagh                              NounPostbase; ! one that is V
^~–qumtaagh(V→N):~–qumtaagh                   NounPostbase; ! frequently V-ed thing; usually V-ed thing; commonly V-ed thing
^+qutagh[N→N):qutagh                          NounPostbase; ! device associated with V-ing
^@~f–rakegtagh(V→N):@₁~f–rakegtagh            NounPostbase; ! one that Vs quickly 
^–rkaggagh(V→N):–rkaggagh                     NounPostbase; ! one that is a little bit V; one that is slightly V
^–rkapig(V→N):–rkapig                         NounPostbase; ! one that is very V
^–sag(V→N):–sag                               NounPostbase; ! one who V-s; habitual V-er
^(s)ta(V→N):(s)ta                             NounPostbase; ! habitual V-er; one who V-s as an occupation
^+tala(V→N):tala                              NounPostbase; ! the extent of V-ness
^+tuqagh(V→N):tuqagh                          NounPostbase; ! one that V-s habitually
^–tuqagh(V→N):–tuqagh                         NounPostbase; ! one that V-s habitually
^~%:(u)sagh(V→N):~%:(u)sagh                   NounPostbase; ! something that has been V-ed
^~%:(u)sigh(V→N):~%:(u)sigh                   NounPostbase; ! device for V-ing; instrument for V-ing
^@~%:(u)ta(V→N):@₁~%:(u)ta                    NounPostbase; ! device for V-ing; instrument for V-ing; condition with respect to V-ing
^@~%:(u)te(V→N):@₁~%:(u)te                    NounPostbase; ! condition with respect to V-ing
^@~fvig(V→N):@₁~fvig                          NounPostbase; ! place to V; time to V (esp. in month names)
^@~fyaghqagh(V→N):@₁~fyaghqagh                NounPostbase; ! something that will V or be V-ed
^@~f–yu(V→N):@₁~f–yu                          NounPostbase; ! one who is good at V-ing
^@~fyuggaagh(V→N):@₁~fyuggaagh                NounPostbase; ! first one to V
^@~f–yuqagh(V→N):@₁~f–yuqagh                  NounPostbase; ! one who is good at V-ing; proficient V-er
^@~fyuwhaagh(V→N):@₁~fyuwhaagh                NounPostbase; ! first one to V
^@~–(g)ke(V→N):@~–(g)ke                       NounPostbase; ! the one(s) possessor is V-ing
^@~–(g)kagh(V→N):@~–(g)kagh                   NounPostbase; ! one that has V-ed; one that has been V-ed
^~–kayug(V→N):@~–(g)kayug                     NounPostbase; ! one that V-s readily; one who is able to V
^@~%:(i/u)magh*(V→QUANTQUAL):@₁~%:(i/u)magh*  QuantQualInfl; ! while V-ing

!---------------------------
! compound verbal postbases
!---------------------------
^@~fnayuke(CmpdVbl):@₁~fnayuke            VerbPostbase; ! to think that one might V
^@~fni(CmpdVbl):@₁~fni                    VerbPostbase; ! to say that one is V-ing or being V-ed; to think that one is V-ing or being V-ed
^@~fmiqe(CmpdVbl):@₁~fmiqe                VerbPostbase; ! to compel one to V; to make one V
^@~fyuke(CmpdVbl):@₁~fyuke                VerbPostbase; ! to think that one is V-ing or has V-ed
^+saghagh(CmpdVbl):saghagh                VerbPostbase; ! to try to induce one to V
^~sf%:(e)sqe(CmpdVbl):~sf%:(e)sqe         VerbPostbase; ! to ask one to V; to tell one to V
^+(te)sigate(CmpdVbl):(te)sigate          VerbPostbase; ! to prevent or keep one from V-ing; to not allow one to V; to not let one V
^+(te)snaanghite(CmpdVbl):(te)snaanghite  VerbPostbase; ! to tell one not to V in the future; to forbid one from V-ing in the future
^+(te)snanigh(CmpdVbl):(te)snanigh        VerbPostbase; ! to tell not to V; to forbid one to V
^+(te)ste(CmpdVbl):(te)ste                VerbPostbase; ! to cause one to V; to allow one to V; to make one V; to let one V; to have one V
^+(te)stepag(CmpdVbl):(te)stepag          VerbPostbase; ! to cause or allow one to V too much 
^+(te)sug(CmpdVbl):(te)sug                VerbPostbase; ! to want one to V



!!!!!!!!!!!!!!!!!!!!!!!!!!!!!!!!!!!!!!!!!!!
!!!!!!!!!!!!!!!!!!!!!!!!!!!!!!!!!!!!!!!!!!!
!!!!!!                               !!!!!!
!!!!!!      obsolete Verb -ete-      !!!!!!
!!!!!!                               !!!!!!
!!!!!!!!!!!!!!!!!!!!!!!!!!!!!!!!!!!!!!!!!!!
!!!!!!!!!!!!!!!!!!!!!!!!!!!!!!!!!!!!!!!!!!!

!==============
LEXICON VerbEte
!==============

^ete:~f-wmete** VerbPostbase;

!-----------------------------------------------------|
! Localis Case + -ete- Contractions                   |
!-----------------------------------------------------|----------------------------------------------------|----------------------------------------------------------|-----------------|
! singular possessed                                  | plural possessed                                   | dual possessed                                           |                 |
!-----------------------------------------------------|----------------------------------------------------|----------------------------------------------------------|-----------------|
^[Loc.Sg]^ete:~f-wmete**                  VerbPostbase; ^[Loc.Pl]^ete:~f-w/-wnite**            VerbPostbase; ^[Loc.Du]^ete:~sf-w%:(e)gnite**              VerbPostbase; ! unpossessed   |
!-----------------------------------------------------|----------------------------------------------------|----------------------------------------------------------|-----------------|
^[Loc.3SgPoss.Sg]^ete:~%:(ng₁)anite**     VerbPostbase; ^[Loc.3SgPoss.Pl]^ete:~%:(ng₁)anite**  VerbPostbase; ^[Loc.3SgPoss.Du]^ete:~sf-w%:(e)gkenite**    VerbPostbase; ! 3Sg possessor |
^[Loc.3PlPoss.Sg]^ete:~%:(ng₁)itnite**    VerbPostbase; ^[Loc.3PlPoss.Pl]^ete:~%:(ng₁)itnite** VerbPostbase; ^[Loc.3PlPoss.Du]^ete:~%:(ng₁)itnite**       VerbPostbase; ! 3Pl possessor |
^[Loc.3DuPoss.Sg]^ete:~sf-w%:(e)gkenite** VerbPostbase; ^[Loc.3DuPoss.Pl]^ete:~%:(ng₁)itnite** VerbPostbase; ^[Loc.3DuPoss.Du]^ete:~%:(ng₁)itnite**       VerbPostbase; ! 3Du possessor |
!-----------------------------------------------------|----------------------------------------------------|----------------------------------------------------------|-----------------|
^[Loc.1SgPoss.Sg]^ete:–mnite**            VerbPostbase; ^[Loc.1SgPoss.Pl]^ete:–mnite**         VerbPostbase; ^[Loc.1SgPoss.Du]^ete:~sf-w%:(e)gemnite**    VerbPostbase; ! 1Sg possessor |
^[Loc.1PlPoss.Sg]^ete:–mnnite**           VerbPostbase; ^[Loc.1PlPoss.Pl]^ete:–mnnite**        VerbPostbase; ^[Loc.1PlPoss.Du]^ete:~sf-w%:(e)gemnnite**   VerbPostbase; ! 1Pl possessor |
^[Loc.1DuPoss.Sg]^ete:–mtegnite**         VerbPostbase; ^[Loc.1DuPoss.Pl]^ete:–mtegnite**      VerbPostbase; ^[Loc.1DuPoss.Du]^ete:~sf-w%:(e)gemtegnite** VerbPostbase; ! 1Du possessor |
!-----------------------------------------------------|----------------------------------------------------|----------------------------------------------------------|-----------------|
^[Loc.2SgPoss.Sg]^ete:–gpenite**          VerbPostbase; ^[Loc.2SgPoss.Pl]^ete:–gpenite**       VerbPostbase; ^[Loc.2SgPoss.Du]^ete:~sf-w%:(e)gpenite**    VerbPostbase; ! 2Sg possessor |
^[Loc.2PlPoss.Sg]^ete:–gpesinite**        VerbPostbase; ^[Loc.2PlPoss.Pl]^ete:–gpesinite**     VerbPostbase; ^[Loc.2PlPoss.Du]^ete:~sf-w%:(e)gpesinite**  VerbPostbase; ! 2Pl possessor |
^[Loc.2DuPoss.Sg]^ete:–gpetegnite**       VerbPostbase; ^[Loc.2DuPoss.Pl]^ete:–gpetegnite**    VerbPostbase; ^[Loc.2DuPoss.Du]^ete:~sf-w%:(e)gpetegnite** VerbPostbase; ! 2Du possessor |
!-----------------------------------------------------|----------------------------------------------------|----------------------------------------------------------|-----------------|
!^[Loc.4SgPoss.Sg]^ete:~f-wminite**       VerbPostbase; ^[Loc.4SgPoss.Pl]^ete:~f-wminite**     VerbPostbase; ^[Loc.4SgPoss.Du]^ete:~sf-w%:(e)gminite**    VerbPostbase; ! 4Sg possessor |
^[Loc.4PlPoss.Sg]^ete:~f-wmeggnite**      VerbPostbase; ^[Loc.4PlPoss.Pl]^ete:~f-wmeggnite**   VerbPostbase; ^[Loc.4PlPoss.Du]^ete:~sf-w%:(e)gmeggnite**  VerbPostbase; ! 4Sg possessor |
^[Loc.4DuPoss.Sg]^ete:~f-wmegnite**       VerbPostbase; ^[Loc.4DuPoss.Pl]^ete:~f-wmegnite**    VerbPostbase; ^[Loc.4DuPoss.Du]^ete:~sf-w%:(e)gmegnite**   VerbPostbase; ! 4Pl possessor |
^[Loc.4DuPoss.Sg]^ete:~f-wmegtenite**     VerbPostbase; ^[Loc.4DuPoss.Pl]^ete:~f-wmegtenite**  VerbPostbase; ^[Loc.4DuPoss.Du]^ete:~sf-w%:(e)gmegtenite** VerbPostbase; ! 4Du possessor |
!-----------------------------------------------------|----------------------------------------------------|----------------------------------------------------------|-----------------|



!!!!!!!!!!!!!!!!!!!!!!!!!!!!!!!!!!!!!!!!!!!!!!!!!!!!
!!!!!!!!!!!!!!!!!!!!!!!!!!!!!!!!!!!!!!!!!!!!!!!!!!!!
!!!!!!                                        !!!!!!
!!!!!!     Verbal Inflectional Morphemes      !!!!!!
!!!!!!                                        !!!!!!
!!!!!!!!!!!!!!!!!!!!!!!!!!!!!!!!!!!!!!!!!!!!!!!!!!!!
!!!!!!!!!!!!!!!!!!!!!!!!!!!!!!!!!!!!!!!!!!!!!!!!!!!!

!===============
LEXICON VerbInfl
!===============

!--------------------------
! independent mood markers
!--------------------------
^[Ind.Intr]:~f(g/t)u             IntransitiveIndicativeFutureOptative;
^[Ind.Trns]:~(g)a                TransitiveIndicative; 

^[Ptcp.Intr]:@₁–lghii/@*ngugh*   IntransitiveParticipial;
^[Ptcp.Trns]:@~–(g)ke            TransitiveParticipialFutureOptative; 

0:0                              IntransitiveInterrogative;
0:0                              TransitiveInterrogative;

0:0                              IntransitivePresentOptative;
0:0                              TransitivePresentOptative;

^[Opt.Neg.Pres.Intr]:–fqaa       IntransitiveNegativeOptative;
^[Opt.Neg.Pres.Trns]:            TransitiveNegativeOptative;
0:0                              TransitiveNegativeOptative23Person;

^[Opt.Fut.Intr]:[Opt_FUT_Intr]  IntransitiveIndicativeFutureOptative;
^[Opt.Fut.Trns]:@₁~fna@~–(g)ke   TransitiveParticipialFutureOptative;

^[Opt.Neg.Fut.Intr]:@₁~fyaquna   IntransitiveNegativeFutureOptative;
^[Opt.Neg.Fut.Trns]:@₁~fyaquna   TransitiveNegativeFutureOptative;

^[PtcpObl.Intr]:@₁~fyalghii      IntransitiveParticipialOblique;
^[PtcpObl.Trns]:@₁~fyaqe         TransitiveParticipialOblique;

!-------------------------
! connective mood markers
!-------------------------
^[Prec.Intr]:@₁~fvagilga      IntransitivePrecessiveConsequential;
^[Prec.Trns]:@₁~fvagilga      TransitivePrecessiveConsequential;

^[Cnsq1.Intr]:@₁~fy/~f(ng₁)a  IntransitivePrecessiveConsequential;
^[Cnsq1.Trns]:@₁~fy/~f(ng₁)a  TransitivePrecessiveConsequential;

^[Cnsq2.Intr]:~(g)aqnga       IntransitivePrecessiveConsequential; 
^[Cnsq2.Trns]:~(g)aqnga       TransitivePrecessiveConsequential; 

^[Conc.Intr]:–ghnga           IntransitiveConcessive;
^[Conc.Trns]:–ghnga           TransitiveConcessive;

^[Ctmp.Intr]:@₁~f–negh        IntransitiveContemporative; ! TODO: Is ~f involved?
^[Ctmp.Intr]:@₁~f–ngh         IntransitiveContemporative;
^[Ctmp.Trns]:@₁~f–negh        TransitiveContemporative;
^[Ctmp.Trns]:@₁~f–ngh         TransitiveContemporative;

^[Cond.Intr]:@~–(g)ka[Cond]   IntransitiveConditional;
^[Cond.Trns]:@~–(g)ka[Cond]   TransitiveConditional;

^[Sbrd.Intr]:@₁~flu/na        IntransitiveSubordinative;
^[Sbrd.Trns]:@₁~flu/na        TransitiveSubordinative;



!!!!!!!!!!!!!!!!!!!!!!!!!!!!!!!!!!!!!!!!!!!!!!!!
!!!!!!!!!!!!!!!!!!!!!!!!!!!!!!!!!!!!!!!!!!!!!!!!
!!!!!!                                    !!!!!!
!!!!!!      Person-Number Inflection      !!!!!!
!!!!!!                                    !!!!!!
!!!!!!!!!!!!!!!!!!!!!!!!!!!!!!!!!!!!!!!!!!!!!!!!
!!!!!!!!!!!!!!!!!!!!!!!!!!!!!!!!!!!!!!!!!!!!!!!!

!===========================================
LEXICON IntransitiveIndicativeFutureOptative
!===========================================
!-----------------|----------------------|---------------------|
^[3Sg]:q  Enclitic; ^[1Sg]:nga   Enclitic; ^[2Sg]:ten  Enclitic;
^[3Pl]:t  Enclitic; ^[1Pl]:kut   Enclitic; ^[2Pl]:si   Enclitic;
^[3Du]:k  Enclitic; ^[1Du]:kung  Enclitic; ^[2Du]:tek  Enclitic;
!-----------------|----------------------|---------------------|

LEXICON IntransitiveParticipial
!-----------------|----------------------|---------------------|
^[3Sg]:0  Enclitic; ^[1Sg]:nga   Enclitic; ^[2Sg]:ten  Enclitic;
^[3Pl]:t  Enclitic; ^[1Pl]:kut   Enclitic; ^[2Pl]:si   Enclitic;
^[3Du]:k  Enclitic; ^[1Du]:kung  Enclitic; ^[2Du]:tek  Enclitic;
!-----------------|----------------------|---------------------|

!===========================
LEXICON TransitiveIndicative
!===========================
!-----------------------------|-------------------------------|--------------------------------|
^[3Sg.3Sg]:a          Enclitic;  ^[3Sg.3Pl]:i         Enclitic; ^[3Sg.3Du]:q           Enclitic;
^[3Pl.3Sg]:at         Enclitic;  ^[3Pl.3Pl]:it        Enclitic; ^[3Pl.3Du]:gket        Enclitic;
^[3Du.3Sg]:it         Enclitic;  ^[3Du.3Pl]:ik        Enclitic; ^[3Du.3Du]:gket        Enclitic;
!-----------------------------|-------------------------------|--------------------------------|
^[1Sg.3Sg]:qa         Enclitic; ^[1Sg.3Pl]:nka        Enclitic; ^[1Sg.3Du]:gka         Enclitic;
^[1Pl.3Sg]:put        Enclitic; ^[1Pl.3Pl]:put        Enclitic; ^[1Pl.3Du]:gput        Enclitic;
^[1Du.3Sg]:pung       Enclitic; ^[1Du.3Pl]:pung       Enclitic; ^[1Du.3Du]:gpung       Enclitic;
!-----------------------------|-------------------------------|--------------------------------|
^[2Sg.3Sg]:n          Enclitic; ^[2Sg.3Pl]:ten        Enclitic; ^[2Sg.3Du]:gken        Enclitic;
^[2Pl.3Sg]:si         Enclitic; ^[2Pl.3Pl]:si         Enclitic; ^[2Pl.3Du]:gsi         Enclitic;
^[2Du.3Sg]:tek        Enclitic; ^[2Du.3Pl]:tek        Enclitic; ^[2Du.3Du]:gtek        Enclitic;
!-----------------------------|-------------------------------|--------------------------------|
^[3Sg.1Sg]:anga       Enclitic; ^[3Sg.1Pl]:inkut      Enclitic; ^[3Sg.1Du]:inkung      Enclitic;
^[3Pl.1Sg]:atnga      Enclitic; ^[3Pl.1Pl]:inkut      Enclitic; ^[3Pl.1Du]:inkung      Enclitic;
^[3Du.1Sg]:agnenga    Enclitic; ^[3Du.1Pl]:inkut      Enclitic; ^[3Du.1Du]:inkung      Enclitic;
!-----------------------------|-------------------------------|--------------------------------|
^[2Sg.1Sg]:penga      Enclitic; ^[2Sg.1Pl]:pekut      Enclitic; ^[2Sg.1Du]:pekung      Enclitic;
^[2Pl.1Sg]:pesinga    Enclitic; ^[2Pl.1Pl]:pesikut    Enclitic; ^[2Pl.1Du]:pesikung    Enclitic;
^[2Du.1Sg]:petegnenga Enclitic; ^[2Du.1Pl]:petegnekut Enclitic; ^[2Du.1Du]:petegnekung Enclitic;
!-----------------------------|-------------------------------|--------------------------------|
^[3Sg.2Sg]:aten       Enclitic; ^[3Sg.2Pl]:isi        Enclitic; ^[3Sg.2Du]:itek        Enclitic;
^[3Pl.2Sg]:aten       Enclitic; ^[3Pl.2Pl]:isi        Enclitic; ^[3Pl.2Du]:itek        Enclitic;
^[3Du.2Sg]:aten       Enclitic; ^[3Du.2Pl]:isi        Enclitic; ^[3Du.2Du]:itek        Enclitic;
!-----------------------------|-------------------------------|--------------------------------|
^[1Sg.2Sg]:mken       Enclitic; ^[1Sg.2Pl]:msi        Enclitic; ^[1Sg.2Du]:mtek        Enclitic;
^[1Pl.2Sg]:mken       Enclitic; ^[1Pl.2Pl]:msi        Enclitic; ^[1Pl.2Du]:mtek        Enclitic;
^[1Du.2Sg]:mken       Enclitic; ^[1Du.2Pl]:msi        Enclitic; ^[1Du.2Du]:mtek        Enclitic;
!-----------------------------|-------------------------------|--------------------------------|

!==========================================
LEXICON TransitiveParticipialFutureOptative
!==========================================
!-----------------------------|-------------------------------|--------------------------------|
^[3Sg.3Sg]:nga        Enclitic; ^[3Sg.3Pl]:ngi        Enclitic; ^[3Sg.3Du]:k           Enclitic;
^[3Pl.3Sg]:ngat       Enclitic; ^[3Pl.3Pl]:ngit       Enclitic; ^[3Pl.3Du]:gket        Enclitic;
^[3Du.3Sg]:ngit       Enclitic; ^[3Du.3Pl]:ngik       Enclitic; ^[3Du.3Du]:gket        Enclitic;
!-----------------------------|-------------------------------|--------------------------------|
^[1Sg.3Sg]:gka        Enclitic; ^[1Sg.3Pl]:nka        Enclitic; ^[1Sg.3Du]:gka         Enclitic;
^[1Pl.3Sg]:vut        Enclitic; ^[1Pl.3Pl]:vut        Enclitic; ^[1Pl.3Du]:gput        Enclitic;
^[1Du.3Sg]:vung       Enclitic; ^[1Du.3Pl]:vung       Enclitic; ^[1Du.3Du]:gpung       Enclitic;
!-----------------------------|-------------------------------|--------------------------------|
^[2Sg.3Sg]:n          Enclitic; ^[2Sg.3Pl]:ten        Enclitic; ^[2Sg.3Du]:gken        Enclitic;
^[2Pl.3Sg]:zi         Enclitic; ^[2Pl.3Pl]:si         Enclitic; ^[2Pl.3Du]:gsi         Enclitic;
^[2Du.3Sg]:yek        Enclitic; ^[2Du.3Pl]:tek        Enclitic; ^[2Du.3Du]:gtek        Enclitic;
!-----------------------------|-------------------------------|--------------------------------|
^[3Sg.1Sg]:nganga     Enclitic; ^[3Sg.1Pl]:nginkut    Enclitic; ^[3Sg.1Du]:nginkung    Enclitic;
^[3Pl.1Sg]:ngatnga    Enclitic; ^[3Pl.1Pl]:nginkut    Enclitic; ^[3Pl.1Du]:nginkung    Enclitic;
^[3Du.1Sg]:ngagnenga  Enclitic; ^[3Du.1Pl]:nginkut    Enclitic; ^[3Du.1Du]:nginkung    Enclitic;
!-----------------------------|-------------------------------|--------------------------------|
! no [1--.1--] forms          |                               |                                |
!-----------------------------|-------------------------------|--------------------------------|
^[2Sg.1Sg]:vnga       Enclitic; ^[2Sg.1Pl]:fkut       Enclitic; ^[2Sg.1Du]:pekung      Enclitic;
^[2Pl.1Sg]:fsinga     Enclitic; ^[2Pl.1Pl]:pesikut    Enclitic; ^[2Pl.1Du]:pesikung    Enclitic;
^[2Du.1Sg]:petegnenga Enclitic; ^[2Du.1Pl]:petegnekut Enclitic; ^[2Du.1Du]:petegnekung Enclitic;
!-----------------------------|-------------------------------|--------------------------------|
^[3Sg.2Sg]:ngaten     Enclitic; ^[3Sg.2Pl]:ngisi      Enclitic; ^[3Sg.2Du]:ngitek      Enclitic;
^[3Pl.2Sg]:ngaten     Enclitic; ^[3Pl.2Pl]:ngisi      Enclitic; ^[3Pl.2Du]:ngitek      Enclitic;
^[3Du.2Sg]:ngaten     Enclitic; ^[3Du.2Pl]:ngisi      Enclitic; ^[3Du.2Du]:ngitek      Enclitic;
!-----------------------------|-------------------------------|--------------------------------|
^[1Sg.2Sg]:mken       Enclitic; ^[1Sg.2Pl]:msi        Enclitic; ^[1Sg.2Du]:mtek        Enclitic;
^[1Pl.2Sg]:mken       Enclitic; ^[1Pl.2Pl]:msi        Enclitic; ^[1Pl.2Du]:mtek        Enclitic;
^[1Du.2Sg]:mken       Enclitic; ^[1Du.2Pl]:msi        Enclitic; ^[1Du.2Du]:mtek        Enclitic;
!-----------------------------|-------------------------------|--------------------------------|
! no [2--.2--] forms          |                               |                                |
!-----------------------------|-------------------------------|--------------------------------|


!================================
LEXICON IntransitiveInterrogative
!================================
!------------------------------------|----------------------------------------|---------------------------------------|
^[Intrg.Intr.3Sg]:~f(g/t)a   Enclitic; ^[Intrg.Intr.1Sg]:~f(t)zinga   Enclitic; ^[Intrg.Intr.2Sg]:~f(t)zin    Enclitic;
^[Intrg.Intr.3Pl]:~f(g/t)at  Enclitic; ^[Intrg.Intr.1Pl]:~sf(e)sta    Enclitic; ^[Intrg.Intr.2Pl]:~sf(e)tsi   Enclitic;
^[Intrg.Intr.3Du]:~f(g/t)ak  Enclitic; ^[Intrg.Intr.1Du]:~sf(e)stung  Enclitic; ^[Intrg.Intr.2Du]:~sf(e)stek  Enclitic;
!------------------------------------|----------------------------------------|---------------------------------------|

!==============================
LEXICON TransitiveInterrogative
!==============================
!--------------------------------------------|----------------------------------------------|-----------------------------------------------|
^[Intrg.Trns.3Sg.3Sg]:~f(g/t)agu     Enclitic; ^[Intrg.Trns.3Sg.3Pl]:~f(g/t)aki     Enclitic; ^[Intrg.Trns.3Sg.3Du]:~f(g/t)akek     Enclitic;
^[Intrg.Trns.3Pl.3Sg]:~f(g/t)atgu    Enclitic; ^[Intrg.Trns.3Pl.3Pl]:~f(g/t)atki    Enclitic; ^[Intrg.Trns.3Pl.3Du]:~f(g/t)atkek    Enclitic;
^[Intrg.Trns.3Du.3Sg]:~f(g/t)agnegu  Enclitic; ^[Intrg.Trns.3Du.3Pl]:~f(g/t)agneki  Enclitic; ^[Intrg.Trns.3Du.3Du]:~f(g/t)agnekek  Enclitic;
!--------------------------------------------|----------------------------------------------|-----------------------------------------------|
^[Intrg.Trns.1Sg.3Sg]:~f(t)zikun     Enclitic; ^[Intrg.Trns.1Sg.3Pl]:~f(t)zingi     Enclitic; ^[Intrg.Trns.1Sg.3Du]:~f(t)zigngek    Enclitic;
^[Intrg.Trns.1Pl.3Sg]:~sf(e)steggu   Enclitic; ^[Intrg.Trns.1Pl.3Pl]:~sf(e)steki    Enclitic; ^[Intrg.Trns.1Pl.3Du]:~sf(e)stekek    Enclitic;
^[Intrg.Trns.1Du.3Sg]:~sf(e)stegnegu Enclitic; ^[Intrg.Trns.1Du.3Pl]:~sf(e)stegneki Enclitic; ^[Intrg.Trns.1Du.3Du]:~sf(e)stegnekek Enclitic;
!--------------------------------------------|----------------------------------------------|-----------------------------------------------|
^[Intrg.Trns.2Sg.3Sg]:~f(t)zigu      Enclitic; ^[Intrg.Trns.2Sg.3Pl]:~f(t)ziki      Enclitic; ^[Intrg.Trns.2Sg.3Du]:~f(t)zikek      Enclitic;
^[Intrg.Trns.2Pl.3Sg]:~sf(e)ggu      Enclitic; ^[Intrg.Trns.2Pl.3Pl]:~sf(e)ki       Enclitic; ^[Intrg.Trns.2Pl.3Du]:~sf(g)kek       Enclitic;
^[Intrg.Trns.2Du.3Sg]:~sf(e)gnegu    Enclitic; ^[Intrg.Trns.2Du.3Pl]:~sf(e)gneki    Enclitic; ^[Intrg.Trns.2Du.3Du]:~sf(g)gnekek    Enclitic;
!--------------------------------------------|----------------------------------------------|-----------------------------------------------|
^[Intrg.Trns.3Sg.1Sg]:~f(g/t)anga    Enclitic; ^[Intrg.Trns.3Sg.1Pl]:~f(g/t)inkut   Enclitic; ^[Intrg.Trns.3Sg.1Du]:~f(g/t)inkung   Enclitic;
^[Intrg.Trns.3Pl.1Sg]:~f(g/t)atnga   Enclitic; ^[Intrg.Trns.3Pl.1Pl]:~f(g/t)inkut   Enclitic; ^[Intrg.Trns.3Pl.1Du]:~f(g/t)inkung   Enclitic;
^[Intrg.Trns.3Du.1Sg]:~f(g/t)agnenga Enclitic; ^[Intrg.Trns.3Du.1Pl]:~f(g/t)inkut   Enclitic; ^[Intrg.Trns.3Du.1Du]:~f(g/t)inkung   Enclitic;
!--------------------------------------------|----------------------------------------------|-----------------------------------------------|
! no [Intrg.Trns.1--.1--] forms              |                                              |                                               | 
!--------------------------------------------|----------------------------------------------|-----------------------------------------------|
^[Intrg.Trns.2Sg.1Sg]:~f(t)zinga     Enclitic; ^[Intrg.Trns.2Sg.1Pl]:~f(t)zikut     Enclitic; ^[Intrg.Trns.2Sg.1Du]:~f(t)zikung     Enclitic;
^[Intrg.Trns.2Pl.1Sg]:~sf(e)ngnga    Enclitic; ^[Intrg.Trns.2Pl.1Pl]:~sf(e)kut      Enclitic; ^[Intrg.Trns.2Pl.1Du]:~sf(e)kung      Enclitic;
^[Intrg.Trns.2Du.1Sg]:~sf(e)gnenga   Enclitic; ^[Intrg.Trns.2Du.1Pl]:~sf(e)gneku    Enclitic; ^[Intrg.Trns.2Du.1Du]:~sf(e)gnekung   Enclitic;
!--------------------------------------------|----------------------------------------------|-----------------------------------------------|
^[Intrg.Trns.3Sg.2Sg]:~f(g/t)aten    Enclitic; ^[Intrg.Trns.3Sg.2Pl]:~f(g/t)isi     Enclitic; ^[Intrg.Trns.3Sg.2Du]:~f(g/t)istek    Enclitic;
^[Intrg.Trns.3Pl.2Sg]:~f(g/t)aten    Enclitic; ^[Intrg.Trns.3Pl.2Pl]:~f(g/t)isi     Enclitic; ^[Intrg.Trns.3Pl.2Du]:~f(g/t)istek    Enclitic;
^[Intrg.Trns.3Du.2Sg]:~f(g/t)aten    Enclitic; ^[Intrg.Trns.3Du.2Pl]:~f(g/t)isi     Enclitic; ^[Intrg.Trns.3Du.2Du]:~f(g/t)istek    Enclitic;
!--------------------------------------------|----------------------------------------------|-----------------------------------------------|
^[Intrg.Trns.1Sg.2Sg]:~f(t)ziken     Enclitic;                                              |                                               |
^[Intrg.Trns.1Pl.2Sg]:~sf(e)steken   Enclitic;                                              |                                               |
^[Intrg.Trns.1Du.2Sg]:~sf(e)steken   Enclitic;                                              |                                               |
!--------------------------------------------|----------------------------------------------|-----------------------------------------------|
! no [2--.2--] forms                         |                                              |                                               | 
!--------------------------------------------|----------------------------------------------|-----------------------------------------------|


!==================================
LEXICON IntransitivePresentOptative
!==================================
!------------------------------------|---------------------------------------------|---------------------------------------------|
^[Opt.Pres.Intr.3Sg]:@₁~fli  Enclitic; ^[Opt.Pres.Intr.1Sg]:@₁~flanga      Enclitic; ^[Opt.Pres.Intr.2Sg]:[Opt_PRS_2Sg]  Enclitic;
^[Opt.Pres.Intr.3Pl]:@₁~flit Enclitic; ^[Opt.Pres.Intr.1Pl]:~sf%:(e)lta    Enclitic; ^[Opt.Pres.Intr.2Pl]:@₁(i₂)tek      Enclitic;
^[Opt.Pres.Intr.3Du]:@₁~flik Enclitic; ^[Opt.Pres.Intr.1Du]:~sf%:(e)ltung  Enclitic; ^[Opt.Pres.Intr.2Du]:@₁(i₂)tek      Enclitic;
!------------------------------------|---------------------------------------------|---------------------------------------------|

!================================
LEXICON TransitivePresentOptative
!================================
!----------------------------------------------------|---------------------------------------------------|----------------------------------------------------|
^[Opt.Pres.Trns.3Sg.3Sg]:@₁~fligu            Enclitic; ^[Opt.Pres.Trns.3Sg.3Pl]:@₁~fliki         Enclitic; ^[Opt.Pres.Trns.3Sg.3Du]:@₁~flikek         Enclitic;
^[Opt.Pres.Trns.3Pl.3Sg]:@₁~flitgu           Enclitic; ^[Opt.Pres.Trns.3Pl.3Pl]:@₁~flitki        Enclitic; ^[Opt.Pres.Trns.3Pl.3Du]:@₁~flitkek        Enclitic;
^[Opt.Pres.Trns.3Du.3Sg]:@₁~flignegu         Enclitic; ^[Opt.Pres.Trns.3Du.3Pl]:@₁~fligneki      Enclitic; ^[Opt.Pres.Trns.3Du.3Du]:@₁~flignekek      Enclitic;
!----------------------------------------------------|---------------------------------------------------|----------------------------------------------------|
^[Opt.Pres.Trns.1Sg.3Sg]:@₁~flakun           Enclitic; ^[Opt.Pres.Trns.1Sg.3Pl]:@₁~flangi        Enclitic; ^[Opt.Pres.Trns.1Sg.3Du]:@₁~flangak        Enclitic;
^[Opt.Pres.Trns.1Pl.3Sg]:~sf%:(e)lteggu      Enclitic; ^[Opt.Pres.Trns.1Pl.3Pl]:~sf%:(e)lteki    Enclitic; ^[Opt.Pres.Trns.1Pl.3Du]:~sf%:(e)ltekek    Enclitic;
^[Opt.Pres.Trns.1Du.3Sg]:~sf%:(e)ltegnegu    Enclitic; ^[Opt.Pres.Trns.1Du.3Pl]:~sf%:(e)ltegneki Enclitic; ^[Opt.Pres.Trns.1Du.3Du]:~sf%:(e)ltegnekek Enclitic;
!----------------------------------------------------|---------------------------------------------------|----------------------------------------------------|
^[Opt.Pres.Trns.2Sg.3Sg]:[Opt_PRS_2Sg_3Sg]   Enclitic; ^[Opt.Pres.Trns.2Sg.3Pl]:~f(i₁)ki         Enclitic; ^[Opt.Pres.Trns.2Sg.3Du]:~f(i₁)kek         Enclitic;
^[Opt.Pres.Trns.2Pl.3Sg]:@₁(i₁)teggu         Enclitic; ^[Opt.Pres.Trns.2Pl.3Pl]:@₁(i₁)teki       Enclitic; ^[Opt.Pres.Trns.2Pl.3Du]:@₁(i₁)tekek       Enclitic;
^[Opt.Pres.Trns.2Du.3Sg]:@₁(i₁)tegnegu       Enclitic; ^[Opt.Pres.Trns.2Du.3Pl]:@₁(i₁)tegneki    Enclitic; ^[Opt.Pres.Trns.2Du.3Du]:@₁(i₁)tegnekek    Enclitic;
!----------------------------------------------------|---------------------------------------------------|----------------------------------------------------|
^[Opt.Pres.Trns.3Sg.1Sg]:@₁~flinga           Enclitic; ^[Opt.Pres.Trns.3Sg.1Pl]:@₁~flikut        Enclitic; ^[Opt.Pres.Trns.3Sg.1Du]:@₁~flikung        Enclitic;
^[Opt.Pres.Trns.3Pl.1Sg]:@₁~flitnga          Enclitic; ^[Opt.Pres.Trns.3Pl.1Pl]:@₁~flinkut       Enclitic; ^[Opt.Pres.Trns.3Pl.1Du]:@₁~flinkung       Enclitic;
^[Opt.Pres.Trns.3Du.1Sg]:@₁~flignenga        Enclitic; ^[Opt.Pres.Trns.3Du.1Pl]:@₁~flinkut       Enclitic; ^[Opt.Pres.Trns.3Du.1Du]:@₁~flinkung       Enclitic;
!----------------------------------------------------|---------------------------------------------------|----------------------------------------------------|
! no [Opt.Pres.Trns.1--.1--] forms                   |                                                   |                                                    |
!----------------------------------------------------|---------------------------------------------------|----------------------------------------------------|
^[Opt.Pres.Trns.2Sg.1Sg]:~f(i₁)nga           Enclitic; ^[Opt.Pres.Trns.2Sg.1Pl]:~f(i₁)kut        Enclitic; ^[Opt.Pres.Trns.2Sg.1Du]:~f(i₁)kung        Enclitic;
^[Opt.Pres.Trns.2Pl.1Sg]:@₁(i₁)tengnga       Enclitic; ^[Opt.Pres.Trns.2Pl.1Pl]:@₁(i₁)tekut      Enclitic; ^[Opt.Pres.Trns.2Pl.1Du]:@₁(i₁)tekung      Enclitic;
^[Opt.Pres.Trns.2Du.1Sg]:@₁(i₁)tegnenga      Enclitic; ^[Opt.Pres.Trns.2Du.1Pl]:@₁(i₁)tegnekut   Enclitic; ^[Opt.Pres.Trns.2Du.1Du]:@₁(i₁)tegnekung   Enclitic;
!----------------------------------------------------|---------------------------------------------------|----------------------------------------------------|
^[Opt.Pres.Trns.3Sg.2Sg]:~flaten             Enclitic; ^[Opt.Pres.Trns.3Sg.2Pl]:~flisi           Enclitic; ^[Opt.Pres.Trns.3Sg.2Du]:~flistek          Enclitic;
^[Opt.Pres.Trns.3Pl.2Sg]:~flaten             Enclitic; ^[Opt.Pres.Trns.3Pl.2Pl]:~flisi           Enclitic; ^[Opt.Pres.Trns.3Pl.2Du]:~flistek          Enclitic;
^[Opt.Pres.Trns.3Du.2Sg]:~flaten             Enclitic; ^[Opt.Pres.Trns.3Du.2Pl]:~flisi           Enclitic; ^[Opt.Pres.Trns.3Du.2Du]:~flistek          Enclitic;
!----------------------------------------------------|---------------------------------------------------|----------------------------------------------------|
^[Opt.Pres.Trns.1Sg.2Sg]:~flaken             Enclitic; ^[Opt.Pres.Trns.1Sg.2Pl]:~flamsi          Enclitic; ^[Opt.Pres.Trns.1Sg.2Du]:~flamtek          Enclitic;
^[Opt.Pres.Trns.1Pl.2Sg]:~flaken             Enclitic; ^[Opt.Pres.Trns.1Pl.2Pl]:~flamsi          Enclitic; ^[Opt.Pres.Trns.1Pl.2Du]:~flamtek          Enclitic;
^[Opt.Pres.Trns.1Du.2Sg]:~flaken             Enclitic; ^[Opt.Pres.Trns.1Du.2Pl]:~flamsi          Enclitic; ^[Opt.Pres.Trns.1Du.2Du]:~flamtek          Enclitic;
!----------------------------------------------------|---------------------------------------------------|----------------------------------------------------|
! no [2--.2--] forms                                 |                                                   |                                                    |
!----------------------------------------------------|---------------------------------------------------|----------------------------------------------------|

!===================================
LEXICON IntransitiveNegativeOptative
!===================================
!--------------------|
^[2Sg]:vek   Enclitic;
^[2Pl]:fsi   Enclitic;
^[2Du]:ftek  Enclitic;
!--------------------|

!=================================
LEXICON TransitiveNegativeOptative
!=================================
!--------------------------|-----------------------------|--------------------------------|
^[2Sg.3Sg]:–fqaan  Enclitic;                               ^[2Sg.3Du]:–fqaagkenka Enclitic;
^[2Pl.3Sg]:–fqaan  Enclitic;                               ^[2Pl.3Du]:–fqaagkenka Enclitic;
^[2Du.3Sg]:–fqaan  Enclitic;                               ^[2Du.3Du]:–fqaagkenka Enclitic;
!--------------------------|-----------------------------|--------------------------------|
^[2Sg.1Sg]:–fqaama Enclitic; ^[2Sg.1Pl]:–fqaamta Enclitic; ^[2Sg.1Du]:–fqaamtung  Enclitic;
^[2Pl.1Sg]:–fqaama Enclitic; ^[2Pl.1Pl]:–fqaamta Enclitic; ^[2Pl.1Du]:–fqaamtung  Enclitic;
^[2Du.1Sg]:–fqaama Enclitic; ^[2Du.1Pl]:–fqaamta Enclitic; ^[2Du.1Du]:–fqaamtung  Enclitic;
!--------------------------|-----------------------------|--------------------------------|

!=========================================
LEXICON TransitiveNegativeOptative23Person
!=========================================
!---------------------------------------------|
^[Opt.Neg.Pres.Trns.2Sg.3Pl]:–fqiita  Enclitic;
^[Opt.Neg.Pres.Trns.2Pl.3Pl]:–fqiita  Enclitic;
^[Opt.Neg.Pres.Trns.2Du.3Pl]:–fqiita  Enclitic;
!---------------------------------------------|


!=========================================
LEXICON IntransitiveNegativeFutureOptative
!=========================================
|------------------|
^[2Sg]:ng  Enclitic;
^[2Pl]:si  Enclitic;
^[2Du]:0   Enclitic;
|------------------|

!=======================================
LEXICON TransitiveNegativeFutureOptative
!=======================================
!----------------------|------------------------|---------------------------|
^[2Sg.3Sg]:an  Enclitic; ^[2Sg.3Pl]:ki  Enclitic; ^[2Sg.3Du]:kek    Enclitic;
^[2Pl.3Sg]:an  Enclitic; ^[2Pl.3Pl]:ki  Enclitic; ^[2Pl.3Du]:kek    Enclitic;
^[2Du.3Sg]:an  Enclitic; ^[2Du.3Pl]:ki  Enclitic; ^[2Du.3Du]:kek    Enclitic;
!----------------------|------------------------|---------------------------|
^[2Sg.1Sg]:nga Enclitic; ^[2Sg.1Pl]:mta Enclitic; ^[2Sg.1Du]:mtung  Enclitic;
^[2Pl.1Sg]:nga Enclitic; ^[2Pl.1Pl]:mta Enclitic; ^[2Pl.1Du]:mtung  Enclitic;
^[2Du.1Sg]:nga Enclitic; ^[2Du.1Pl]:mta Enclitic; ^[2Du.1Du]:mtung  Enclitic;
!----------------------|------------------------|---------------------------|


!=====================================
LEXICON IntransitiveParticipialOblique
!=====================================
!-------------------|--------------------|---------------------|
^[1Sg]:nga  Enclitic; ^[2Sg]:ten Enclitic; ^[4Sg]:mi   Enclitic;
^[1Pl]:kut  Enclitic; ^[2Pl]:si  Enclitic; ^[4Pl]:meng Enclitic;
^[1Du]:kung Enclitic; ^[2Du]:tek Enclitic; ^[4Du]:mek  Enclitic;
!-------------------|--------------------|---------------------|

!===================================
LEXICON TransitiveParticipialOblique
!===================================
|-------------------------------|-------------------------------|--------------------------------|
^[1Sg.3Sg]:gka          Enclitic; ^[1Sg.3Pl]:nka        Enclitic; ^[1Sg.3Du]:gka         Enclitic;
^[1Pl.3Sg]:vut          Enclitic; ^[1Pl.3Pl]:vut        Enclitic; ^[1Pl.3Du]:gput        Enclitic;
^[1Du.3Sg]:vung         Enclitic; ^[1Du.3Pl]:vung       Enclitic; ^[1Du.3Du]:gpung       Enclitic;
|-------------------------------|-------------------------------|--------------------------------|
^[2Sg.3Sg]:n            Enclitic; ^[2Sg.3Pl]:yen        Enclitic; ^[2Sg.3Du]:gkenn       Enclitic;
^[2Pl.3Sg]:zi           Enclitic; ^[2Pl.3Pl]:zi         Enclitic; ^[2Pl.3Du]:gsi         Enclitic;
^[2Du.3Sg]:yek          Enclitic; ^[2Du.3Pl]:yek        Enclitic; ^[2Du.3Du]:gtek        Enclitic;
|-------------------------------|-------------------------------|--------------------------------|
^[4Sg.3Sg]:~fminigu     Enclitic; ^[4Sg.3Pl]:~fminiki   Enclitic; ^[4Sg.3Du]:~fminikek   Enclitic;
^[4Pl.3Sg]:~fmegteggu   Enclitic; ^[4Pl.3Pl]:~fmegtek   Enclitic; ^[4Pl.3Du]:~fmegtekek  Enclitic;
^[4Du.3Sg]:~fmegnegu    Enclitic; ^[4Du.3Pl]:~fmegneki  Enclitic; ^[4Du.3Du]:~fmegnekek  Enclitic;
|-------------------------------|-------------------------------|--------------------------------|
| no [1--.1--] forms            |                               |                                |
|-------------------------------|-------------------------------|--------------------------------|
^[2Sg.1Sg]:vnga         Enclitic; ^[2Sg.1Pl]:fkut       Enclitic; ^[2Sg.1Du]:pekung      Enclitic;
^[2Pl.1Sg]:fsinga       Enclitic; ^[2Pl.1Pl]:pesikut    Enclitic; ^[2Pl.1Du]:pesikung    Enclitic;
^[2Du.1Sg]:petegnenga   Enclitic; ^[2Du.1Pl]:petegnekut Enclitic; ^[2Du.1Du]:petegnekung Enclitic;
|-------------------------------|-------------------------------|--------------------------------|
^[4Sg.1Sg]:~fmininga    Enclitic; ^[4Sg.1Pl]:~fminikut  Enclitic; ^[4Sg.1Du]:~fminikung  Enclitic;
^[4Pl.1Sg]:~fmegtengnga Enclitic; ^[4Pl.1Pl]:~fmegtekut Enclitic; ^[4Pl.1Du]:~fmegtekung Enclitic;
^[4Du.1Sg]:~fmegnenga   Enclitic; ^[4Du.1Pl]:~fmegnekut Enclitic; ^[4Du.1Du]:~fmegnekung Enclitic;
|-------------------------------|-------------------------------|--------------------------------|
^[1Sg.2Sg]:mken         Enclitic; ^[1Sg.2Pl]:msi        Enclitic; ^[1Sg.2Du]:mtek        Enclitic;
^[1Pl.2Sg]:mken         Enclitic; ^[1Pl.2Pl]:msi        Enclitic; ^[1Pl.2Du]:mtek        Enclitic;
^[1Du.2Sg]:mken         Enclitic; ^[1Du.2Pl]:msi        Enclitic; ^[1Du.2Du]:mtek        Enclitic;
|-------------------------------|-------------------------------|--------------------------------|
| no [2--.2--] forms            |                               |                                |
|-------------------------------|-------------------------------|--------------------------------|
^[4Sg.2Sg]:~fminiten    Enclitic; ^[4Sg.2Pl]:~fminisi   Enclitic; ^[4Sg.2Du]:~fminitek   Enclitic;
^[4Pl.2Sg]:~fminiten    Enclitic; ^[4Pl.2Pl]:~fminisi   Enclitic; ^[4Pl.2Du]:~fminitek   Enclitic;
^[4Du.2Sg]:~fminiten    Enclitic; ^[4Du.2Pl]:~fminisi   Enclitic; ^[4Du.2Du]:~fminitek   Enclitic;
|-------------------------------|-------------------------------|--------------------------------|


!==========================================
LEXICON IntransitivePrecessiveConsequential
!==========================================
|----------------------|----------------------|---------------------|---------------------|
^[3Sg]:n       Enclitic; ^[1Sg]:ma    Enclitic; ^[2Sg]:vek  Enclitic; ^[4Sg]:mi   Enclitic;
^[3Pl]:ta      Enclitic; ^[1Pl]:mta   Enclitic; ^[2Pl]:fsi  Enclitic; ^[4Pl]:meng Enclitic;
^[3Du]:yek     Enclitic; ^[1Du]:mtung Enclitic; ^[2Du]:ftek Enclitic; ^[4Du]:mek  Enclitic;
^[3Du]:^gkenka Enclitic;
|----------------------|----------------------|---------------------|---------------------|

!========================================
LEXICON TransitivePrecessiveConsequential
!========================================
|-----------------------------|------------------------------|-------------------------------|
^[3Sg.3Sg]:gu         Enclitic; ^[3Sg.3Pl]:ki        Enclitic; ^[3Sg.3Du]:kek        Enclitic;
^[3Pl.3Sg]:tgu        Enclitic; ^[3Pl.3Pl]:tki       Enclitic; ^[3Pl.3Du]:tkek       Enclitic;
^[3Du.3Sg]:gnegu      Enclitic; ^[3Du.3Pl]:gneki     Enclitic; ^[3Du.3Du]:gnekek     Enclitic;
|-----------------------------|------------------------------|-------------------------------|
^[1Sg.3Sg]:mkun       Enclitic; ^[1Sg.3Pl]:mki       Enclitic; ^[1Sg.3Du]:mkek       Enclitic;
^[1Pl.3Sg]:mteggu     Enclitic; ^[1Pl.3Pl]:mteki     Enclitic; ^[1Pl.3Du]:mtekek     Enclitic;
^[1Du.3Sg]:mtegnegu   Enclitic; ^[1Du.3Pl]:mtegneki  Enclitic; ^[1Du.3Du]:mtegnekek  Enclitic;
|-----------------------------|------------------------------|-------------------------------|
^[2Sg.3Sg]:vgu        Enclitic; ^[2Sg.3Pl]:fki       Enclitic; ^[2Sg.3Du]:fkek       Enclitic;
^[2Pl.3Sg]:fsigu      Enclitic; ^[2Pl.3Pl]:fsiki     Enclitic; ^[2Pl.3Du]:fsikek     Enclitic;
^[2Du.3Sg]:ftegnegu   Enclitic; ^[2Du.3Pl]:ftegneki  Enclitic; ^[2Du.3Du]:ftegnekek  Enclitic;
|-----------------------------|------------------------------|-------------------------------|
^[4Sg.3Sg]:migu       Enclitic; ^[4Sg.3Pl]:miki      Enclitic; ^[4Sg.3Du]:mikek      Enclitic;
^[4Pl.3Sg]:megteggu   Enclitic; ^[4Pl.3Pl]:megteki   Enclitic; ^[4Pl.3Du]:megtekek   Enclitic;
^[4Du.3Sg]:megnegu    Enclitic; ^[4Du.3Pl]:megneki   Enclitic; ^[4Du.3Du]:megnekek   Enclitic;
|-----------------------------|------------------------------|-------------------------------|
^[3Sg.1Sg]:nga        Enclitic; ^[3Sg.1Pl]:nkut      Enclitic; ^[3Sg.1Du]:nkung      Enclitic;
^[3Pl.1Sg]:tnga       Enclitic; ^[3Pl.1Pl]:nkut      Enclitic; ^[3Pl.1Du]:nkung      Enclitic;
^[3Du.1Sg]:gnenga     Enclitic; ^[3Du.1Pl]:nkut      Enclitic; ^[3Du.1Du]:nkung      Enclitic;
|-----------------------------|------------------------------|-------------------------------|
! no [1--.1--] forms          |                              |                               |
|-----------------------------|------------------------------|-------------------------------|
^[2Sg.1Sg]:vnga       Enclitic; ^[2Sg.1Pl]:fkut      Enclitic; ^[2Sg.1Du]:fkung      Enclitic;
^[2Pl.1Sg]:fsinga     Enclitic; ^[2Pl.1Pl]:fsikut    Enclitic; ^[2Pl.1Du]:fsikung    Enclitic;
^[2Du.1Sg]:ftegnenga  Enclitic; ^[2Du.1Pl]:ftegnekut Enclitic; ^[2Du.1Du]:ftegnekung Enclitic;
|-----------------------------|------------------------------|-------------------------------|
^[4Sg.1Sg]:minga      Enclitic; ^[4Sg.1Pl]:mikut     Enclitic; ^[4Sg.1Du]:mikung     Enclitic;
^[4Pl.1Sg]:megtengnga Enclitic; ^[4Pl.1Pl]:megtekut  Enclitic; ^[4Pl.1Du]:megtekung  Enclitic;
^[4Du.1Sg]:megnenga   Enclitic; ^[4Du.1Pl]:megnekut  Enclitic; ^[4Du.1Du]:megnekung  Enclitic;
|-----------------------------|------------------------------|-------------------------------|
^[3Sg.2Sg]:ten        Enclitic; ^[3Sg.2Pl]:si        Enclitic; ^[3Sg.2Du]:stek       Enclitic;
^[3Pl.2Sg]:ten        Enclitic; ^[3Pl.2Pl]:si        Enclitic; ^[3Pl.2Du]:stek       Enclitic;
^[3Du.2Sg]:ten        Enclitic; ^[3Du.2Pl]:si        Enclitic; ^[3Du.2Du]:stek       Enclitic;
|-----------------------------|------------------------------|-------------------------------|
^[1Sg.2Sg]:mken       Enclitic; ^[1Sg.2Pl]:msi       Enclitic; ^[1Sg.2Du]:mtek       Enclitic;
^[1Pl.2Sg]:mken       Enclitic; ^[1Pl.2Pl]:msi       Enclitic; ^[1Pl.2Du]:mtek       Enclitic;
^[1Du.2Sg]:mken       Enclitic; ^[1Du.2Pl]:msi       Enclitic; ^[1Du.2Du]:mtek       Enclitic;
|-----------------------------|------------------------------|-------------------------------|
! no [2--.2--] forms          |                              |                               |
|-----------------------------|------------------------------|-------------------------------|
^[4Sg.2Sg]:miten      Enclitic; ^[4Sg.2Pl]:misi      Enclitic; ^[4Sg.2Du]:mitek      Enclitic;
^[4Pl.2Sg]:miten      Enclitic; ^[4Pl.2Pl]:misi      Enclitic; ^[4Pl.2Du]:mitek      Enclitic;
^[4Du.2Sg]:miten      Enclitic; ^[4Du.2Pl]:misi      Enclitic; ^[4Du.2Du]:mitek      Enclitic;
|-----------------------------|------------------------------|-------------------------------|
^[3Sg.4Sg]:tni        Enclitic; ^[3Sg.4Pl]:steng     Enclitic; ^[3Sg.4Du]:stek       Enclitic;
^[3Pl.4Sg]:tni        Enclitic; ^[3Pl.4Pl]:steng     Enclitic; ^[3Pl.4Du]:stek       Enclitic;
^[3Du.4Sg]:tni        Enclitic; ^[3Du.4Pl]:steng     Enclitic; ^[3Du.4Du]:stek       Enclitic;
|-----------------------------|------------------------------|-------------------------------|
^[1Sg.4Sg]:mni        Enclitic; ^[1Sg.4Pl]:mteng     Enclitic; ^[1Sg.4Du]:mtek       Enclitic;
^[1Pl.4Sg]:mnni       Enclitic; ^[1Pl.4Pl]:mteng     Enclitic; ^[1Pl.4Du]:mtek       Enclitic;
^[1Du.4Sg]:mtegnegu   Enclitic; ^[1Du.4Pl]:mtegneki  Enclitic; ^[1Du.4Du]:mtegnekek  Enclitic;
|-----------------------------|------------------------------|-------------------------------|
^[2Sg.4Sg]:vgu        Enclitic; ^[2Sg.4Pl]:fki       Enclitic; ^[2Sg.4Du]:fkek       Enclitic;
^[2Pl.4Sg]:fsigu      Enclitic; ^[2Pl.4Pl]:fsiki     Enclitic; ^[2Pl.4Du]:fsikek     Enclitic;
^[2Du.4Sg]:ftegnegu   Enclitic; ^[2Du.4Pl]:ftegneki  Enclitic; ^[2Du.4Du]:ftegnekek  Enclitic;
|-----------------------------|------------------------------|-------------------------------|
! no [4--.4--] forms          |                              |                               |
|-----------------------------|------------------------------|-------------------------------|

!=============================
LEXICON IntransitiveConcessive
!=============================
|--------------------|------------------------|------------------------|------------------------|
^[3Sg]:an    Enclitic; ^[1Sg]:aghma   Enclitic; ^[2Sg]:aghpek  Enclitic; ^[4Sg]:aghmi   Enclitic;
^[3Pl]:ita   Enclitic; ^[1Pl]:amta    Enclitic; ^[2Pl]:aghfsi  Enclitic; ^[4Pl]:aghmeng Enclitic;
^[3Du]:ayek  Enclitic; ^[1Du]:amtung  Enclitic; ^[2Du]:aghftek Enclitic; ^[4Du]:aghmek  Enclitic;
|--------------------|------------------------|------------------------|------------------------|

!===========================
LEXICON TransitiveConcessive
!===========================
!--------------------------------|----------------------------------|-----------------------------------|
^[3Sg.3Sg]:agu           Enclitic; ^[3Sg.3Pl]:aki           Enclitic; ^[3Sg.3Du]:akek           Enclitic;
^[3Pl.3Sg]:itgu          Enclitic; ^[3Pl.3Pl]:itki          Enclitic; ^[3Pl.3Du]:itkek          Enclitic;
^[3Du.3Sg]:agnegu        Enclitic; ^[3Du.3Pl]:agneki        Enclitic; ^[3Du.3Du]:agnekek        Enclitic;
!--------------------------------|----------------------------------|-----------------------------------|
^[1Sg.3Sg]:amkun         Enclitic; ^[1Sg.3Pl]:amki          Enclitic; ^[1Sg.3Du]:amkek          Enclitic;
^[1Pl.3Sg]:amteggu       Enclitic; ^[1Pl.3Pl]:amteki        Enclitic; ^[1Pl.3Du]:amtekek        Enclitic;
^[1Du.3Sg]:amtegnegu     Enclitic; ^[1Du.3Pl]:amtegneki     Enclitic; ^[1Du.3Du]:amtegnekek     Enclitic;
!--------------------------------|----------------------------------|-----------------------------------|
^[2Sg.3Sg]:aghpegu       Enclitic; ^[2Sg.3Pl]:aghpeki       Enclitic; ^[2Sg.3Du]:aghpekek       Enclitic;
^[2Pl.3Sg]:aghpesigu     Enclitic; ^[2Pl.3Pl]:aghpesiki     Enclitic; ^[2Pl.3Du]:aghpesikek     Enclitic;
^[2Du.3Sg]:aghpetegnegu  Enclitic; ^[2Du.3Pl]:aghpetegneki  Enclitic; ^[2Du.3Du]:aghpetegnekek  Enclitic;
!--------------------------------|----------------------------------|-----------------------------------|
^[4Sg.3Sg]:aghmigu       Enclitic; ^[4Sg.3Pl]:aghmiki       Enclitic; ^[4Sg.3Du]:aghmikek       Enclitic;
^[4Pl.3Sg]:aghmegteggu   Enclitic; ^[4Pl.3Pl]:aghmegteki    Enclitic; ^[4Pl.3Du]:aghmegtekek    Enclitic;
^[4Du.3Sg]:aghmegnegu    Enclitic; ^[4Du.3Pl]:aghmegneki    Enclitic; ^[4Du.3Du]:aghmegnekek    Enclitic;
!--------------------------------|----------------------------------|-----------------------------------|
^[3Sg.1Sg]:anga          Enclitic; ^[3Sg.1Pl]:inkut         Enclitic; ^[3Sg.1Du]:inkung         Enclitic;
^[3Pl.1Sg]:atnga         Enclitic; ^[3Pl.1Pl]:inkut         Enclitic; ^[3Pl.1Du]:inkung         Enclitic;
^[3Du.1Sg]:agnenga       Enclitic; ^[3Du.1Pl]:inkut         Enclitic; ^[3Du.1Du]:inkung         Enclitic;
!--------------------------------|----------------------------------|-----------------------------------|
! no [1--.1--] forms             |                                  |                                   |
!--------------------------------|----------------------------------|-----------------------------------|
^[2Sg.1Sg]:aghpenga      Enclitic; ^[2Sg.1Pl]:aghpekut      Enclitic; ^[2Sg.1Du]:aghpekung      Enclitic;
^[2Pl.1Sg]:aghpesinga    Enclitic; ^[2Pl.1Pl]:aghpesikut    Enclitic; ^[2Pl.1Du]:aghpesikung    Enclitic;
^[2Du.1Sg]:aghpetegnenga Enclitic; ^[2Du.1Pl]:aghpetegnekut Enclitic; ^[2Du.1Du]:aghpetegnekung Enclitic;
!--------------------------------|----------------------------------|-----------------------------------|
^[4Sg.1Sg]:aghminga      Enclitic; ^[4Sg.1Pl]:aghmikut      Enclitic; ^[4Sg.1Du]:aghmikung      Enclitic;
^[4Pl.1Sg]:aghmegtengnga Enclitic; ^[4Pl.1Pl]:aghmegtekut   Enclitic; ^[4Pl.1Du]:aghmegtekung   Enclitic;
^[4Du.1Sg]:aghmegnenga   Enclitic; ^[4Du.1Pl]:aghmegnekut   Enclitic; ^[4Du.1Du]:aghmegnekung   Enclitic;
!--------------------------------|----------------------------------|-----------------------------------|
^[3Sg.2Sg]:aten          Enclitic; ^[3Sg.2Pl]:isi           Enclitic; ^[3Sg.2Du]:istek          Enclitic; 
^[3Pl.2Sg]:aten          Enclitic; ^[3Pl.2Pl]:isi           Enclitic; ^[3Pl.2Du]:istek          Enclitic;
^[3Du.2Sg]:aten          Enclitic; ^[3Du.2Pl]:isi           Enclitic; ^[3Du.2Du]:istek          Enclitic;
!--------------------------------|----------------------------------|-----------------------------------|
^[1Sg.2Sg]:amken         Enclitic; ^[1Sg.2Pl]:amsi          Enclitic; ^[1Sg.2Du]:amtek          Enclitic;
^[1Pl.2Sg]:amken         Enclitic; ^[1Pl.2Pl]:amsi          Enclitic; ^[1Pl.2Du]:amtek          Enclitic;
^[1Du.2Sg]:amken         Enclitic; ^[1Du.2Pl]:amsi          Enclitic; ^[1Du.2Du]:amtek          Enclitic;
!--------------------------------|----------------------------------|-----------------------------------|
! no [2--.2--] forms             |                                  |                                   |
!--------------------------------|----------------------------------|-----------------------------------|
^[4Sg.2Sg]:aghmiten      Enclitic; ^[4Sg.2Pl]:aghmisi       Enclitic; ^[4Sg.2Du]:aghmitek       Enclitic;
^[4Pl.2Sg]:aghmiten      Enclitic; ^[4Pl.2Pl]:aghmisi       Enclitic; ^[4Pl.2Du]:aghmitek       Enclitic;
^[4Du.2Sg]:aghmiten      Enclitic; ^[4Du.2Pl]:aghmisi       Enclitic; ^[4Du.2Du]:aghmitek       Enclitic;
!--------------------------------|----------------------------------|-----------------------------------|
^[3Sg.4Sg]:atni          Enclitic; ^[3Sg.4Pl]:isteng        Enclitic; ^[3Sg.4Du]:istek          Enclitic;
^[3Pl.4Sg]:atni          Enclitic; ^[3Pl.4Pl]:isteng        Enclitic; ^[3Pl.4Du]:istek          Enclitic;
^[3Du.4Sg]:atni          Enclitic; ^[3Du.4Pl]:isteng        Enclitic; ^[3Du.4Du]:istek          Enclitic;
!--------------------------------|----------------------------------|-----------------------------------|
^[1Sg.4Sg]:amni          Enclitic; ^[1Sg.4Pl]:amteng        Enclitic; ^[1Sg.4Du]:amtek          Enclitic;
^[1Pl.4Sg]:amnni         Enclitic; ^[1Pl.4Pl]:amteng        Enclitic; ^[1Pl.4Du]:amtek          Enclitic;
^[1Du.4Sg]:amtegnegu     Enclitic; ^[1Du.4Pl]:amteng        Enclitic; ^[1Du.4Du]:amtek          Enclitic;
!--------------------------------|----------------------------------|-----------------------------------|
^[2Sg.4Sg]:aghpegu       Enclitic; ^[2Sg.4Pl]:aghpeki       Enclitic; ^[2Sg.4Du]:aghpekek       Enclitic;
^[2Pl.4Sg]:aghpesigu     Enclitic; ^[2Pl.4Pl]:aghpesiki     Enclitic; ^[2Pl.4Du]:aghpesikek     Enclitic;
^[2Du.4Sg]:aghpetegnegu  Enclitic; ^[2Du.4Pl]:aghpetegneki  Enclitic; ^[2Du.4Du]:aghpetegnekek  Enclitic;
!--------------------------------|----------------------------------|-----------------------------------|
! no [4--.4--] forms             |                                  |                                   |
!--------------------------------|----------------------------------|-----------------------------------|

!=================================
LEXICON IntransitiveContemporative
!=================================
|-------------------|----------------------|---------------------|-----------------------|
^[3Sg]:an   Enclitic; ^[1Sg]:ma    Enclitic; ^[2Sg]:pek  Enclitic; ^[4Sg]:mini   Enclitic; 
^[3Pl]:ata  Enclitic; ^[1Pl]:mta   Enclitic; ^[2Pl]:fsi  Enclitic; ^[4Pl]:meggni Enclitic; 
^[3Du]:ayek Enclitic; ^[1Du]:mtung Enclitic; ^[2Du]:ftek Enclitic; ^[4Du]:mek    Enclitic; 
|-------------------|----------------------|---------------------|-----------------------|

!===============================
LEXICON TransitiveContemporative
!===============================
|-----------------------------|-------------------------------|--------------------------------|
^[3Sg.3Sg]:agu        Enclitic; ^[3Sg.3Pl]:aki        Enclitic; ^[3Sg.3Du]:akek        Enclitic; 
^[3Pl.3Sg]:atgu       Enclitic; ^[3Pl.3Pl]:atki       Enclitic; ^[3Pl.3Du]:atkek       Enclitic; 
^[3Du.3Sg]:agnegu     Enclitic; ^[3Du.3Pl]:agneki     Enclitic; ^[3Du.3Du]:agnekek     Enclitic; 
|-----------------------------|-------------------------------|--------------------------------|
^[1Sg.3Sg]:mkun       Enclitic; ^[1Sg.3Pl]:mki        Enclitic; ^[1Sg.3Du]:mkek        Enclitic; 
^[1Pl.3Sg]:mteggu     Enclitic; ^[1Pl.3Pl]:mteki      Enclitic; ^[1Pl.3Du]:mtekek      Enclitic; 
^[1Du.3Sg]:mtegnegu   Enclitic; ^[1Du.3Pl]:mtegneki   Enclitic; ^[1Du.3Du]:mtegnekek   Enclitic; 
|-----------------------------|-------------------------------|--------------------------------|
^[2Sg.3Sg]:pegu       Enclitic; ^[2Sg.3Pl]:peki       Enclitic; ^[2Sg.3Du]:pekek       Enclitic; 
^[2Pl.3Sg]:pesigu     Enclitic; ^[2Pl.3Pl]:pesiki     Enclitic; ^[2Pl.3Du]:pesikek     Enclitic; 
^[2Du.3Sg]:petegnegu  Enclitic; ^[2Du.3Pl]:petegneki  Enclitic; ^[2Du.3Du]:petegnekek  Enclitic; 
|-----------------------------|-------------------------------|--------------------------------|
^[4Sg.3Sg]:minigu     Enclitic; ^[4Sg.3Pl]:miniki     Enclitic; ^[4Sg.3Du]:minikek     Enclitic; 
^[4Pl.3Sg]:megteggu   Enclitic; ^[4Pl.3Pl]:megteki    Enclitic; ^[4Pl.3Du]:megtekek    Enclitic; 
^[4Du.3Sg]:megnegu    Enclitic; ^[4Du.3Pl]:megneki    Enclitic; ^[4Du.3Du]:megnekek    Enclitic; 
|-----------------------------|-------------------------------|--------------------------------|
^[3Sg.1Sg]:anga       Enclitic; ^[3Sg.1Pl]:ankut      Enclitic; ^[3Sg.1Du]:ankung      Enclitic; 
^[3Pl.1Sg]:atnga      Enclitic; ^[3Pl.1Pl]:ankut      Enclitic; ^[3Pl.1Du]:ankung      Enclitic; 
^[3Du.1Sg]:agnenga    Enclitic; ^[3Du.1Pl]:ankut      Enclitic; ^[3Du.1Du]:ankung      Enclitic; 
|-----------------------------|-------------------------------|--------------------------------|
| no [1--.1--] forms          |                               |                                |
|-----------------------------|-------------------------------|--------------------------------|
^[2Sg.1Sg]:penga      Enclitic; ^[2Sg.1Pl]:pekut      Enclitic; ^[2Sg.1Du]:pekung      Enclitic; 
^[2Pl.1Sg]:pesinga    Enclitic; ^[2Pl.1Pl]:pesikut    Enclitic; ^[2Pl.1Du]:pesikung    Enclitic; 
^[2Du.1Sg]:petegnenga Enclitic; ^[2Du.1Pl]:petegnekut Enclitic; ^[2Du.1Du]:petegnekung Enclitic; 
|-----------------------------|-------------------------------|--------------------------------|
^[4Sg.1Sg]:mininga    Enclitic; ^[4Sg.1Pl]:minikut    Enclitic; ^[4Sg.1Du]:minikung    Enclitic; 
^[4Pl.1Sg]:megtengnga Enclitic; ^[4Pl.1Pl]:megtekut   Enclitic; ^[4Pl.1Du]:megtekung   Enclitic; 
^[4Du.1Sg]:megnenga   Enclitic; ^[4Du.1Pl]:megnekut   Enclitic; ^[4Du.1Du]:megnekung   Enclitic; 
|-----------------------------|-------------------------------|--------------------------------|
^[3Sg.2Sg]:aten       Enclitic; ^[3Sg.2Pl]:asi        Enclitic; ^[3Sg.2Du]:astek       Enclitic; 
^[3Pl.2Sg]:aten       Enclitic; ^[3Pl.2Pl]:asi        Enclitic; ^[3Pl.2Du]:astek       Enclitic; 
^[3Du.2Sg]:aten       Enclitic; ^[3Du.2Pl]:asi        Enclitic; ^[3Du.2Du]:astek       Enclitic; 
|-----------------------------|-------------------------------|--------------------------------|
^[1Sg.2Sg]:mken       Enclitic; ^[1Sg.2Pl]:msi        Enclitic; ^[1Sg.2Du]:mtek        Enclitic; 
^[1Pl.2Sg]:mken       Enclitic; ^[1Pl.2Pl]:msi        Enclitic; ^[1Pl.2Du]:mtek        Enclitic; 
^[1Du.2Sg]:mken       Enclitic; ^[1Du.2Pl]:msi        Enclitic; ^[1Du.2Du]:mtek        Enclitic; 
|-----------------------------|-------------------------------|--------------------------------|
| no [2--.2--] forms          |                               |                                |
|-----------------------------|-------------------------------|--------------------------------|
^[4Sg.2Sg]:miniten    Enclitic; ^[4Sg.2Pl]:minisi     Enclitic; ^[4Sg.2Du]:minitek     Enclitic; 
^[4Pl.2Sg]:miniten    Enclitic; ^[4Pl.2Pl]:minisi     Enclitic; ^[4Pl.2Du]:minitek     Enclitic; 
^[4Du.2Sg]:miniten    Enclitic; ^[4Du.2Pl]:minisi     Enclitic; ^[4Du.2Du]:minitek     Enclitic; 
|-----------------------------|-------------------------------|--------------------------------|
^[3Sg.4Sg]:atni       Enclitic; ^[3Sg.4Pl]:asteng     Enclitic; ^[3Sg.4Du]:astek       Enclitic; 
^[3Pl.4Sg]:atni       Enclitic; ^[3Pl.4Pl]:asteng     Enclitic; ^[3Pl.4Du]:astek       Enclitic; 
^[3Du.4Sg]:atni       Enclitic; ^[3Du.4Pl]:asteng     Enclitic; ^[3Du.4Du]:astek       Enclitic; 
|-----------------------------|-------------------------------|--------------------------------|
^[1Sg.4Sg]:mni        Enclitic; ^[1Sg.4Pl]:mteng      Enclitic; ^[1Sg.4Du]:mtek        Enclitic; 
^[1Pl.4Sg]:mnni       Enclitic; ^[1Pl.4Pl]:mteng      Enclitic; ^[1Pl.4Du]:mtek        Enclitic; 
^[1Du.4Sg]:mtegnegu   Enclitic; ^[1Du.4Pl]:mteng      Enclitic; ^[1Du.4Du]:mtek        Enclitic; 
|-----------------------------|-------------------------------|--------------------------------|
^[2Sg.4Sg]:pegu       Enclitic; ^[2Sg.4Pl]:peki       Enclitic; ^[2Sg.4Du]:pekek       Enclitic; 
^[2Pl.4Sg]:pesigu     Enclitic; ^[2Pl.4Pl]:pesiki     Enclitic; ^[2Pl.4Du]:pesikek     Enclitic; 
^[2Du.4Sg]:petegnegu  Enclitic; ^[2Du.4Pl]:petegneki  Enclitic; ^[2Du.4Du]:petegnekek  Enclitic; 
|-----------------------------|-------------------------------|--------------------------------|
| no [4--.4--] forms          |                               |                                |
|-----------------------------|-------------------------------|--------------------------------|


!==============================
LEXICON IntransitiveConditional
!==============================
|-------------------|-----------------------|----------------------|-----------------------|
^[3Sg]:an   Enclitic; ^[1Sg]:uma    Enclitic; ^[2Sg]:uvek  Enclitic; ^[4Sg]:umi    Enclitic;
                                                                     ^[4Sg]:uni    Enclitic;
|-------------------|-----------------------|----------------------|-----------------------|
^[3Pl]:ata  Enclitic; ^[1Pl]:umta   Enclitic; ^[2Pl]:ufsi  Enclitic; ^[4Pl]:umeng  Enclitic;
                                                                     ^[4Pl]:uyeng  Enclitic;
|-------------------|-----------------------|----------------------|-----------------------|
^[3Du]:ayek Enclitic; ^[1Du]:umtung Enclitic; ^[2Du]:uftek Enclitic; ^[4Du]:umek   Enclitic;
                                                                     ^[4Du]:uyek   Enclitic;
|-------------------|-----------------------|----------------------|-----------------------|

!============================
LEXICON TransitiveConditional
!============================
|------------------------------|-------------------------------|--------------------------------|
^[3Sg.3Sg]:agu         Enclitic; ^[3Sg.3Pl]:aki        Enclitic; ^[3Sg.3Du]:akek        Enclitic; 
^[3Pl.3Sg]:atgu        Enclitic; ^[3Pl.3Pl]:atki       Enclitic; ^[3Pl.3Du]:atkek       Enclitic; 
^[3Du.3Sg]:agnegu      Enclitic; ^[3Du.3Pl]:agneki     Enclitic; ^[3Du.3Du]:agnekek     Enclitic; 
|------------------------------|-------------------------------|--------------------------------|
^[1Sg.3Sg]:umkun       Enclitic; ^[1Sg.3Pl]:umki       Enclitic; ^[1Sg.3Du]:umkek       Enclitic; 
^[1Pl.3Sg]:umteggu     Enclitic; ^[1Pl.3Pl]:umteki     Enclitic; ^[1Pl.3Du]:umtekek     Enclitic; 
^[1Du.3Sg]:umtegnegu   Enclitic; ^[1Du.3Pl]:umtegneki  Enclitic; ^[1Du.3Du]:umtegnekek  Enclitic; 
|------------------------------|-------------------------------|--------------------------------|
^[2Sg.3Sg]:uvgu        Enclitic; ^[2Sg.3Pl]:ufki       Enclitic; ^[2Sg.3Du]:ufkek       Enclitic; 
^[2Pl.3Sg]:ufsigu      Enclitic; ^[2Pl.3Pl]:ufsiki     Enclitic; ^[2Pl.3Du]:ufsikek     Enclitic; 
^[2Du.3Sg]:uftegnegu   Enclitic; ^[2Du.3Pl]:uftegneki  Enclitic; ^[2Du.3Du]:uftegnekek  Enclitic; 
|------------------------------|-------------------------------|--------------------------------|
^[4Sg.3Sg]:umigu       Enclitic; ^[4Sg.3Pl]:umiki      Enclitic; ^[4Sg.3Du]:umikek      Enclitic; 
^[4Sg.3Sg]:unigu       Enclitic; ^[4Sg.3Pl]:uniki      Enclitic; ^[4Sg.3Du]:unikek      Enclitic; 
^[4Pl.3Sg]:umegteggu   Enclitic; ^[4Pl.3Pl]:umegteki   Enclitic; ^[4Pl.3Du]:umegtekek   Enclitic; 
^[4Pl.3Sg]:uyigteggu   Enclitic; ^[4Pl.3Pl]:uyigteki   Enclitic; ^[4Pl.3Du]:uyigtekek   Enclitic; 
^[4Du.3Sg]:umegnegu    Enclitic; ^[4Du.3Pl]:umegneki   Enclitic; ^[4Du.3Du]:umegnekek   Enclitic; 
^[4Du.3Sg]:uyignegu    Enclitic; ^[4Du.3Pl]:uyigneki   Enclitic; ^[4Du.3Du]:uyignekek   Enclitic; 
|------------------------------|-------------------------------|--------------------------------|
^[3Sg.1Sg]:anga        Enclitic; ^[3Sg.1Pl]:ankut      Enclitic; ^[3Sg.1Du]:ankung      Enclitic; 
^[3Pl.1Sg]:atnga       Enclitic; ^[3Pl.1Pl]:ankut      Enclitic; ^[3Pl.1Du]:ankung      Enclitic; 
^[3Du.1Sg]:agnenga     Enclitic; ^[3Du.1Pl]:ankut      Enclitic; ^[3Du.1Du]:ankung      Enclitic; 
|------------------------------|-------------------------------|--------------------------------|
| no [1--.1--] forms           |                               |                                |
|------------------------------|-------------------------------|--------------------------------|
^[2Sg.1Sg]:uvnga       Enclitic; ^[2Sg.1Pl]:ufkut      Enclitic; ^[2Sg.1Du]:ufkung      Enclitic; 
^[2Pl.1Sg]:ufsinga     Enclitic; ^[2Pl.1Pl]:ufsikut    Enclitic; ^[2Pl.1Du]:ufsikung    Enclitic; 
^[2Du.1Sg]:uftegnenga  Enclitic; ^[2Du.1Pl]:uftegnekut Enclitic; ^[2Du.1Du]:uftegnekung Enclitic; 
|------------------------------|-------------------------------|--------------------------------|
^[4Sg.1Sg]:uminga      Enclitic; ^[4Sg.1Pl]:umikut     Enclitic; ^[4Sg.1Du]:umikung     Enclitic; 
^[4Sg.1Sg]:uninga      Enclitic; ^[4Sg.1Pl]:unikut     Enclitic; ^[4Sg.1Du]:unikung     Enclitic; 
^[4Pl.1Sg]:umegtengnga Enclitic; ^[4Pl.1Pl]:umegtekut  Enclitic; ^[4Pl.1Du]:umegtekung  Enclitic; 
^[4Pl.1Sg]:uyigtengnga Enclitic; ^[4Pl.1Pl]:uyigtekut  Enclitic; ^[4Pl.1Du]:uyigtekung  Enclitic; 
^[4Du.1Sg]:umegnenga   Enclitic; ^[4Du.1Pl]:umegnekut  Enclitic; ^[4Du.1Du]:umegnekung  Enclitic; 
^[4Du.1Sg]:uyignenga   Enclitic; ^[4Du.1Pl]:uyignekut  Enclitic; ^[4Du.1Du]:uyignekung  Enclitic; 
|------------------------------|-------------------------------|--------------------------------|
^[3Sg.2Sg]:aten        Enclitic; ^[3Sg.2Pl]:asi        Enclitic; ^[3Sg.2Du]:astek       Enclitic; 
^[3Pl.2Sg]:aten        Enclitic; ^[3Pl.2Pl]:asi        Enclitic; ^[3Pl.2Du]:astek       Enclitic; 
^[3Du.2Sg]:aten        Enclitic; ^[3Du.2Pl]:asi        Enclitic; ^[3Du.2Du]:astek       Enclitic; 
|------------------------------|-------------------------------|--------------------------------|
^[1Sg.2Sg]:umken       Enclitic; ^[1Sg.2Pl]:umsi       Enclitic; ^[1Sg.2Du]:umtek       Enclitic; 
^[1Pl.2Sg]:umken       Enclitic; ^[1Pl.2Pl]:umsi       Enclitic; ^[1Pl.2Du]:umtek       Enclitic; 
^[1Du.2Sg]:umken       Enclitic; ^[1Du.2Pl]:umsi       Enclitic; ^[1Du.2Du]:umtek       Enclitic; 
^[4Sg.2Sg]:umiten      Enclitic; ^[4Sg.2Pl]:umisi      Enclitic; ^[4Sg.2Du]:umitek      Enclitic; 
^[4Sg.2Sg]:uniten      Enclitic; ^[4Sg.2Pl]:unisi      Enclitic; ^[4Sg.2Du]:unitek      Enclitic; 
|------------------------------|-------------------------------|--------------------------------|
| no [2--.2--] forms           |                               |                                |
|------------------------------|-------------------------------|--------------------------------|
^[4Pl.2Sg]:umiten      Enclitic; ^[4Pl.2Pl]:umisi      Enclitic; ^[4Pl.2Du]:umitek      Enclitic; 
^[4Pl.2Sg]:uniten      Enclitic; ^[4Pl.2Pl]:unisi      Enclitic; ^[4Pl.2Du]:unitek      Enclitic; 
^[4Du.2Sg]:umiten      Enclitic; ^[4Du.2Pl]:umisi      Enclitic; ^[4Du.2Du]:umitek      Enclitic; 
^[4Du.2Sg]:uniten      Enclitic; ^[4Du.2Pl]:unisi      Enclitic; ^[4Du.2Du]:unitek      Enclitic; 
|------------------------------|-------------------------------|--------------------------------|
^[3Sg.4Sg]:atni        Enclitic; ^[3Sg.4Pl]:asteng     Enclitic; ^[3Sg.4Du]:astek       Enclitic; 
^[3Pl.4Sg]:atni        Enclitic; ^[3Pl.4Pl]:asteng     Enclitic; ^[3Pl.4Du]:astek       Enclitic;
^[3Du.4Sg]:atni        Enclitic; ^[3Du.4Pl]:asteng     Enclitic; ^[3Du.4Du]:astek       Enclitic; 
|------------------------------|-------------------------------|--------------------------------|
^[1Sg.4Sg]:umni        Enclitic; ^[1Sg.4Pl]:umteng     Enclitic; ^[1Sg.4Du]:umtek       Enclitic; 
^[1Pl.4Sg]:umnni       Enclitic; ^[1Pl.4Pl]:umteng     Enclitic; ^[1Pl.4Du]:umtek       Enclitic; 
^[1Du.4Sg]:umtegnegu   Enclitic; ^[1Du.4Pl]:umteng     Enclitic; ^[1Du.4Du]:umtek       Enclitic; 
|------------------------------|-------------------------------|--------------------------------|
^[2Sg.4Sg]:uvgu        Enclitic; ^[2Sg.4Pl]:ufki       Enclitic; ^[2Sg.4Du]:ufkek       Enclitic; 
^[2Pl.4Sg]:ufsigu      Enclitic; ^[2Pl.4Pl]:ufsiki     Enclitic; ^[2Pl.4Du]:ufsikek     Enclitic; 
^[2Du.4Sg]:uftegnegu   Enclitic; ^[2Du.4Pl]:uftegneki  Enclitic; ^[2Du.4Du]:uftegnekek  Enclitic; 
|------------------------------|-------------------------------|--------------------------------|
| no [4--.4--] forms           |                               |                                |
|------------------------------|-------------------------------|--------------------------------|


!================================
LEXICON IntransitiveSubordinative
!================================
!-------------------|---------------------|---------------------|
^[4Sg]:ni   Enclitic; ^[1Sg]:nga  Enclitic; ^[2Sg]:ten  Enclitic; 
^[4Pl]:teng Enclitic; ^[1Pl]:ta   Enclitic; ^[2Pl]:si   Enclitic; 
^[4Du]:tek  Enclitic; ^[1Du]:tung Enclitic; ^[2Du]:tek  Enclitic; 
!-------------------|---------------------|---------------------|

!==============================
LEXICON TransitiveSubordinative
!==============================
|--------------------|---------------------|-----------------------|
^[_.3Sg]:ku  Enclitic; ^[_.3Pl]:ki Enclitic; ^[_.3Du]:kek  Enclitic; 
^[_.1Sg]:nga Enclitic; ^[_.1Pl]:ta Enclitic; ^[_.1Du]:tung Enclitic; 
^[_.2Sg]:ten Enclitic; ^[_.2Pl]:si Enclitic; ^[_.2Du]:tek  Enclitic; 
|--------------------|---------------------|-----------------------|



!!!!!!!!!!!!!!!!!!!!!!!!!!!!!!!!!!!!!!!!!!!!
!!!!!!!!!!!!!!!!!!!!!!!!!!!!!!!!!!!!!!!!!!!!
!!!!!!                                !!!!!!
!!!!!!      Quantifier-Qualifier      !!!!!!
!!!!!!                                !!!!!!
!!!!!!!!!!!!!!!!!!!!!!!!!!!!!!!!!!!!!!!!!!!!
!!!!!!!!!!!!!!!!!!!!!!!!!!!!!!!!!!!!!!!!!!!!

!====================
LEXICON QuantQualInfl
!====================
^[4Sg]:0  VerbEte;

!---------------------------|
^[3Sg]:~%:(ng₁)an   Enclitic;
^[3Pl]:~%:(ng₁)ita  Enclitic;                
^[3Du]:~%:(ng₁)ita  Enclitic;
!---------------------------|
^[1Sg]:~f-wma       Enclitic;
^[1Pl]:%:emta       Enclitic;
^[1Du]:%:emtung     Enclitic;
!---------------------------|
^[2Sg]:–gpek        Enclitic;
^[2Pl]:–gpesi       Enclitic;
^[2Du]:–gpetek      Enclitic;
!---------------------------|
^[4Sg]:~f-wmi       Enclitic;
^[4Pl]:~f-wmeng     Enclitic;
^[4Du]:%:egmek      Enclitic;
!---------------------------|



!!!!!!!!!!!!!!!!!!!!!!!!!!!!!!!!!
!!!!!!!!!!!!!!!!!!!!!!!!!!!!!!!!!
!!!!!!                     !!!!!!
!!!!!!      Enclitics      !!!!!!
!!!!!!                     !!!!!!
!!!!!!!!!!!!!!!!!!!!!!!!!!!!!!!!!
!!!!!!!!!!!!!!!!!!!!!!!!!!!!!!!!!

!===============
LEXICON Enclitic
!===============
0:0          #;
=lli:^lli    Enclitic;
=llu:^llu    Enclitic;
=mi:^mi      Enclitic;
=ngam:^ngam  Enclitic;
=nguq:^nguq  Enclitic;
=qaa:^qaa    Enclitic;
=qun:^qun    Enclitic;
=sa:^sa      Enclitic;
=ta:^ta      Enclitic;
=tuq:^tuq    Enclitic;
=wha:^wha    Enclitic;
